臺灣高等法院高雄分院刑事判決　　　 100年度上訴字第1336號
上　訴　人　臺灣高雄地方法院檢察署檢察官
上　訴　人
即　被　告　許榮文
選任辯護人　柳聰賢律師
上　訴　人
即　被　告　張國城
選任辯護人　林鴻駿律師
上　訴　人
即　被　告　王信仁
選任辯護人　陳建誌律師
上　訴　人
即　被　告　林佳賢
選任辯護人　郭國益律師
上列上訴人因被告毒品危害防制條例案件，不服臺灣高雄地方法
院100 年度訴字第102 號中華民國100年6月15日第一審判決（起
訴案號：臺灣高雄地方法院檢察署99年度偵字第31872 、33895
號），提起上訴，本院判決如下：
    主  文
原判決撤銷。
許榮文共同製造第二級毒品，處有期徒刑伍年陸月。扣案如附表
四所示之物，均沒收銷燬之；扣案如附表五、附表六所示之物，
均沒收之。
張國城共同製造第二級毒品，累犯，處有期徒刑陸年。扣案如附
表四所示之物，均沒收銷燬之；扣案如附表五、附表六所示之物
，均沒收之。
王信仁共同製造第二級毒品，處有期徒刑柒年肆月。扣案如附表
四所示之物，均沒收銷燬之；扣案如附表五、附表六所示之物，
均沒收之。
林佳賢共同製造第二級毒品，處有期徒刑柒年貳月。扣案如附表
四所示之物，均沒收銷燬之；扣案如附表五、附表六所示之物，
均沒收之。
    事  實
一、張國城於民國94年間因施用毒品案，經原審法院各判處有期
    徒刑9 月、5 月及定應執行刑為有期徒刑1 年確定；於95年
    間又因施用毒品案件經原審法院判處有期徒刑7 月確定；上
    開各罪接續執行，95年12月14日假釋出監並付保護管束，96
    年3 月16日保護管束期滿。復因竊盜案件，經原審法院判處
    有期徒刑2 年4 月，上訴後，由本院於97年2 月29日駁回上
    訴確定，並於99年7 月1 日縮刑期滿執行完畢。
二、張國城、許榮文、王信仁、林佳賢及王國偉（王國偉違反毒
    品危害防制條例部分，由原審審理中）均明知甲基安非他命
    屬毒品危害防制條例第2 條第2 項第2 款所列之第二級毒品
    ，不得非法製造。竟先由張國城、許榮文、王國偉、王信仁
    共同基於製造第二級毒品甲基安非他命之犯意聯絡，謀議透
    過萃取感冒藥錠之方式，提煉製造甲基安非他命之第一階段
    先驅原料即第四級毒品假麻黃鹼及麻黃鹼（俗稱麻黃素）（
    Pseudoephedrine ）再將提煉出之假麻黃鹼成品進行製造甲
    基安非他命之第二階段，經由氫化反應步驟製作「滷水（俗
    稱黑水或黑油）」再經純化而結晶之過程。謀議既定，於99
    年9 月初，王國偉提供提煉先驅原料假麻黃鹼及麻黃鹼之感
    冒藥錠、器具，王信仁亦購買供打碎藥錠用之果汁機、平底
    鍋等物交給王國偉，由王國偉運至張國城位於高雄縣大樹鄉
    （現已改制為高雄市大樹區○○○路85巷4 號住處，再由王
    國偉、張國城在該處以感冒藥丸提煉製造甲基安非他命所需
    之先驅原料假麻黃鹼及麻黃鹼。嗣因張國城前揭住處過於狹
    隘，王國偉、許榮文、張國城乃謀議移至許榮文位於高雄縣
    仁武鄉（現已改制為高雄市仁武區○○○路○段89號住處，
    續行製造甲基安非他命，並與林佳賢共同承上製造第二級毒
    品甲基安非他命之犯意聯絡，王國偉、王信仁、張國城、許
    榮文亦反覆延續製造甲基安非他命毒品之犯意聯絡，於99年
    9 月18、19日許，由王國偉將製造甲基安非他命之原料、冰
    箱等器具，運至高雄市○○區○○路一段89號許榮文住處，
    林佳賢乃將該製造甲基安非他命之原料、器具搬至許榮文前
    揭住處4 樓，並由許榮文、張國城、王信仁、王國偉續行以
    感冒藥丸提煉製造甲基安非他命所需之先驅原料假麻黃鹼及
    麻黃鹼，復將已抽取出之假麻黃鹼及麻黃鹼，以氯仿浸溶後
    ，加入亞硫醯二氯置入攪拌器內攪拌，再經乙醚、丙酮等溶
    劑溶洗，過濾、風乾後製成氯假麻黃素，之後再加入催化劑
    氯化鈀、硫酸鋇，及緩衝劑醋酸，再置入氫化反應器內，並
    通入氫氣進行氫化反應，經側孔燒瓶、陶瓷漏斗過濾製成含
    有氫化產物甲基安非他命之滷水，林佳賢則將前揭含有氫化
    產物甲基安非他命之滷水搬至1 樓之冰箱內，進行純化程序
    ；另少部分滷水則由王國偉運回高雄市○○區○○街10巷15
    之2 號租賃處，進行純化程序。嗣為警於99年10月4 日持搜
    索票至高雄市○○區○○路一段89號許榮文住處搜索，扣得
    如附表二所示之物品；且於同日逕行搜索高雄市○○區○○
    街10巷15之2 號王國偉租賃處，扣得如附表三所示之物品。
三、案經行政院海岸巡防署南部地區巡防局及高雄縣（現已改制
    為高雄市）政府警察局移送臺灣高雄地方法院檢察署檢察官
    偵查起訴。
    理  由
壹、證據能力：
一、按通訊監察之譯文，係員警於審判外將監聽所得資料以現譯
    方式整理後予以記錄而得，而國家基於犯罪偵查之目的，對
    被告進行通訊監察，依法定程序執行監聽取得之錄音，係以
    錄音設備之機械作用，真實保存當時通訊之內容，如通訊一
    方為受監察人，司法警察在監聽中蒐集所得之通訊者對話，
    若其通話本身即係被告進行犯罪中構成犯罪事實之部分內容
    ，自與所謂「審判外之陳述」無涉，應不受傳聞法則之規範
    ，當然具有證據能力。至司法警察依據監聽錄音結果予以翻
    譯而製作之監聽譯文，屬於文書證據之一種，倘被告或訴訟
    關係人對該通訊監察譯文之真實性並不爭執，即無勘驗辨認
    其錄音聲音之調查必要性（最高法院99年度台上字第7876號
    判決參照）。經查，本案卷附之通訊監察譯文，有各該通訊
    監察書在卷可按（見警一卷第93頁至第94頁反面；原審訴二
    卷第169 頁至第170 之1 頁），其監聽錄音蒐證程序應屬合
    法，復觀諸其譯文內容，亦各標明通話雙方之電話號碼、通
    話日期及時間等，符合監聽之合法性及譯文之功能性。被告
    及其辯護人對其真實性並不爭執，即無勘驗辨認其錄音聲音
    之調查必要性，本院於審判程序亦已踐行提示監聽譯文供當
    事人辨認並告以要旨，使其表示意見等程序並為辯論，自具
    有證據能力，而得為認定本案犯罪事實之依據。
二、被告林佳賢及其辯護人認共同被告許榮文99年12月13日偵查
    中之陳述無證據能力（本院卷第140 頁）。按共同被告即證
    人許榮文於偵查中經具結之陳述，並未曾提及檢察官在偵查
    時有何不法取供之情形，且亦無證據足以證明證人陳述有顯
    不可信之情況，該證人於原審復已到庭接受詰問，足可認定
    業已保障被告林佳賢之詰問權，依刑事訴訟法第159 條之1
    第2 項規定，自得為證據；至於證人之供述有無矛盾與證據
    之證據能力，乃無關連。
三、次按被告以外之人（包括證人、鑑定人、告訴人、被害人及
    共同被告等）於審判外之陳述雖不符刑事訴訟法第159 條之
    1 至之4 等4 條之規定，而經當事人於審判程序同意作為證
    據，法院審酌該言詞陳述或書面陳述作成時之情況，認為適
    當者，亦得為證據；當事人、代理人或辯護人於法院調查證
    據時，知有刑事訴訟法第159 條第1 項不得為證據之情形，
    而未於言詞辯論終結前聲明異議者，視為有前項之同意，同
    法第159 條之5 定有明文。立法意旨在於傳聞證據未經當事
    人之反對詰問予以核實，原則上先予排除。惟若當事人已放
    棄反對詰問權，於審判程序中表明同意該等傳聞證據可作為
    證據；或於言詞辯論終結前未聲明異議，基於尊重當事人對
    傳聞證據之處分權，及證據資料愈豐富，愈有助於真實發見
    之理念，且強化言詞辯論主義，使訴訟程序得以順暢進行，
    上開傳聞證據亦均具有證據能力。查檢察官、被告及其辯護
    人等對於本案卷內相關證人之證述、文書卷證資料，除上開
    證據外，就其餘證據方法部分，於本院中均未爭執，亦未於
    本院言詞辯論終結前聲明異議，且有關本案各該證人之證述
    、文書卷證資料亦經本院於審判期日逐一提示、朗讀，並告
    以要旨，本院復審酌相關證人證述筆錄製成、文書卷證資料
    取得，並無證據顯示有何違背程序規定情事，依據上述之說
    明，均應具有證據能力。
貳、實體事項：
一、訊據上訴人即被告許榮文、張國城、王信仁、林佳賢皆否認
    有製造第二級毒品既遂之犯行。
(一)、被告許榮文辯稱：當時是王國偉於被查獲前1 、2 個月，來
    伊家找伊，說要在那邊製造甲基安非他命，伊負責提供場地
    ，他有叫伊幫他買酒精，之前伊打破溫度計，本來要買，但
    王國偉叫伊不用買，伊還有時候倒酒精，讓他們可以抽麻黃
    素等語（見偵一卷第218 頁、第222 頁）；又被告許榮文之
    辯護人則以：依刑事警察局99年12月6 日刑鑑字第09901617
    64號鑑定書，只有編號1-4 黑色液體驗出第二級毒品甲基安
    非他命，純度約2 ﹪，編號1-7 褐色液體測得甲基安非他命
    純度約2 ﹪，編號1-9 藍色塑膠盤微量殘渣檢出第二級毒品
    甲基安非他命，編號1-10金屬杯內微量褐色及白色殘渣檢出
    第二級毒品甲基安非他命，編號1-11藍色塑膠杯內微量白色
    殘渣量微無法秤重，酌量取得鑑定，檢出第二級毒品甲基安
    非他命，編號4-1 金屬壓力鍋內檢出第二級毒品甲基安非他
    命，編號4-12金屬鍋內檢出第二級毒品甲基安非他命，自難
    徒以驗出微量甲基安非他命即認係製造既遂，僅係製造第四
    級毒品既遂或製造第二級毒品未遂；又許榮文提供住處給王
    國偉、張國城抽取麻黃素，還有幫忙倒酒精，只是幫助製造
    第四級毒品。指紋鑑定的結果，並沒有許榮文的指紋，王國
    偉、張國城在一審證詞，都足以證明許榮文在他家並沒有去
    抽取麻黃素，抽取的人是張國城，原審函詢調查局、刑事局
    關於黑水是否能直接供人吸用，都以含有人體有害物質，認
    為不能施用，應屬於未遂階段。王國偉證稱他在99年6 月就
    在壽昌路製作毒品，因為被破獲了，他才請許榮文提供文學
    路住處讓他抽取麻黃素，故許榮文的犯意只是提供房子供抽
    取麻黃素。至於置於冰箱裡有一杯150CC 的液態黑水，王國
    偉證稱那是做壞的，他從三民區○○街家裡拿去那邊放，顯
    然被告許榮文之住處並無製造第二級毒品。檢、警偵辦王國
    偉，聲請羈押王國偉均失敗，因被告許榮文在偵訊時據實供
    出王國偉為主犯，檢方才能起訴王國偉，因此本案應有毒品
    危害防制條例第17條第1 、2 項之適用等語，為被告置辯。
(二)、被告張國城辯稱：伊只是負責抽麻黃素，後面再交給王國偉
    製作甲基安非他命，一開始是王國偉叫伊在伊家抽麻黃素，
    之後才移到許榮文家，有一次王國偉在許榮文家進行後面的
    製程，有叫伊去看，王國偉有跟伊說怎麼做，許榮文當時也
    有在場，但伊沒有與王國偉製作過甲基安非他命等語（見偵
    一卷第225 頁至第227 頁）。而被告張國城之辯護人則以：
    原審認為張國城犯製造第二級毒品既遂，但依據王國偉之證
    詞，偵查中稱張國城負責抽取麻黃素，還沒有做出成品，王
    國偉在原審證述張國城不會做甲基安非他命，這些都是麻黃
    素，並稱在他家或文學路這邊只是單純教張國城抽取麻黃素
    ，所以張國城只有抽取麻黃素的行為，並沒有進到製造甲基
    安非他命的階段。被告張國城坦承製造第四級毒品，深知悔
    悟，毒品亦未外流造成危害，毒品數量甚微，本案是否達到
    既遂，應參酌被告客觀上製造的流程、階段有無達到純化的
    情形，另若認定被告張國城係製造第二級毒品，因本案符合
    甲基安非他命製毒鹵化及氫化工廠認定標準，但尚未達製毒
    純化之程度，請以製造第二級毒品未遂論處；原審認為99年
    10月4 日在王國偉三民區○○街的租屋處有扣案到甲基安非
    他命成品，但這些是在99年6 月王國偉另案被查獲時遺留下
    來的，不是從大樹張國城住處或仁武許榮文住處延續到華德
    街王國偉之租屋處。又被告張國城於偵、審中坦承犯行，另
    於99年12月15日偵查中供出毒品來源係王國偉，而非之前所
    述之安仔，進而查獲王國偉為正犯，應有毒品危害防制條例
    第17條第1 、2 項減刑規定之適用等語，為被告置辯。
(三)、被告王信仁則辯稱：伊之所以會出現在許榮文住處4 樓，是
    因為伊去找伊弟弟王國偉，拿飲料給王國偉的朋友喝，結果
    伊將飲料打翻了，伊就拿拖把在那裡拖地，伊不是在那裡製
    造甲基安非他命；另外華德街10巷15之1 號被查扣的甲基安
    非他命半成品和製造甲基安非他命之器具都與伊沒有關係，
    那是伊弟弟王國偉的等語。被告王信仁之辯護人則以：被告
    王信仁雖於案發時間、地點，在被告許榮文住處遭查獲，且
    於製造工具採得被告王信仁之指紋，惟被告王信仁當天僅是
    去找其弟弟王國偉，被告王信仁並無參與製毒之犯行；至於
    在製毒器具上採得被告王信仁之指紋，是因為被告王信仁拿
    飲料到樓上時，打翻飲料在擦地板時，不小心碰到，且由指
    紋鑑定觀之，僅有左手食指指紋在其上，於其他共同被告都
    是左、右手沾有指紋之情形不同，足見被告王信仁僅是於擦
    拭地板時，不小心碰觸而已，該指紋不足為被告王信仁有參
    與製造犯行之認定。又法務部之回函提到本案證物極可能含
    有對人體有害物質，是否適合直接施用，視個人情況而定，
    與最高法院所提的，所列管毒品應具有成癮性、濫用性及對
    社會危害性不可同日而語，本案還未達到既遂程度。王國偉
    、許榮文、張國城在原審證述，都指出王信仁並沒有共同參
    與製造第二級毒品犯行，張國城、許榮文與王信仁沒有特別
    的恩怨，沒有必要替王信仁脫罪，其供述應可採信等語，為
    被告置辯。
(四)、被告林佳賢亦辯稱：伊承認有幫張國城搬過麻黃素，是張國
    城叫伊拿下去1 樓冰箱內冰，伊知道桶子裡面裝麻黃素，也
    有幫王國偉搬一些器具到4 樓，但伊沒有參與製造等語；被
    告林佳賢之辯護人則以：被告林佳賢在案發時間、地點，在
    被告許榮文住處遭查獲，且於製造工具採得被告林佳賢之指
    紋，被告林佳賢亦不否認，惟當時僅是幫忙搬運器材，被告
    林佳賢並無共同參與製造，且被告林佳賢當時僅是知道搬運
    的東西中部分為麻黃素，惟該麻黃素是製造何種毒品所用，
    被告林佳賢並不知悉，能否為被告林佳賢有參與共同製造第
    二級毒品甲基安非他命之認定，顯有疑問；原審判決將華德
    街、文學路兩個地方查扣物品混為一談，認定林佳賢將含有
    甲基安非他命的滷水搬到一樓的冰箱是錯誤的，根據王國偉
    99年12月11日偵查中陳稱他在文學路許榮文住處沒有製造成
    品，只有抽取麻黃素，成品是在華德街住處做出來，與被告
    林佳賢無關；且由其他共同被告之供述，均無提到被告林佳
    賢有共同參與製造之犯行，林佳賢是許榮文的學徒，應老闆
    朋友之邀幫忙搬上去、搬下來，都待在樓下，頂多拿便當上
    去而已，與其他被告無犯意聯絡、行為分擔等語，為被告置
    辯。
二、經查，被告許榮文、張國城與共犯王國偉於99年9 月初，先
    在高雄市○○區○○路85巷4 號被告張國城住處，以感冒藥
    丸提煉假麻黃鹼及麻黃鹼，後於99年9 月18、19日間，將上
    開製毒器具及原料，搬至被告許榮文位於高雄市○○區○○
    路一段89號住處，反覆續行提煉假麻黃鹼及麻黃鹼等情，業
    據被告許榮文、張國城與共犯王國偉於偵查、原審中供述明
    確（見偵一卷第220 頁、第226 頁；原審訴一卷第196 頁、
    第125 頁；原審訴二卷第90頁反面至第92頁），另有通聯譯
    文、通訊監察許可書、照片等附卷可憑（偵卷第157-159 頁
    ），則上開高雄市○○區○○路85巷4 號以及高雄市○○區
    ○○路一段89號均有製毒之事實，應堪認定。另警方於99年
    10月4 日持原審法院核發之搜索票至高雄市○○區○○路一
    段89號被告許榮文住處搜索時，被告張國城在該處4 樓抽麻
    黃素，被告王信仁在旁邊；而被告許榮文、共犯王國偉在該
    處2 樓房間；被告林佳賢在該處1 樓；並扣得如附表二所示
    之物品，並於同日逕行搜索高雄市○○區○○街10巷15之2
    號王國偉租賃處，扣得如附表三所示之物品等情，除據被告
    許榮文、張國城、王信仁、林佳賢供述在卷外，另有海巡署
    南巡局高雄市機動查緝隊搜索扣押筆錄、扣押物品目錄表、
    海巡署南巡局高雄市機動查緝隊逕行搜索報告書、搜索蒐證
    光碟、搜索蒐證光碟勘驗筆錄、現場照片等附卷可稽，此部
    分之事實，亦堪認定。
三、被告許榮文、張國城、王信仁、林佳賢以前詞置辯，故本案
    有疑義，應與審究者，厥為：(一)、被告王信仁有無參與本案
    製造毒品之犯行？(二)、被告許榮文、林佳賢前揭所為，係幫
    助犯，抑或是共同正犯？(三)、被告張國城係基於製造第二級
    毒品之犯意，或是基於製造第四級毒品之犯意，參與本案犯
    行？(四)、本案在被告許榮文住處所製造之毒品，究竟是第二
    級毒品甲基安非他命抑或是第四級毒品？若係製造第二級毒
    品甲基安非他命，究係是既遂，抑或僅於未遂階段？茲說明
    如下：
(一)、被告王信仁有無參與製造甲基安非他命毒品之犯行？
１、警方於99年10月4 日20時40分許，在高雄市○○區○○路一
    段89號被告許榮文住處4 樓房間內，查獲被告張國城正在抽
    取麻黃素，而被告王信仁亦在場，且其知悉被告張國城是在
    製造毒品甲基安非他命，此據被告王信仁供述明確在卷（見
    警一卷第51頁、偵一卷第53頁），是被告王信仁知悉高雄市
    ○○區○○路一段89號許榮文之住處係一製造甲基安非他命
    毒品之製毒場所，此應可確認。
２、被告王信仁於警詢時辯稱：當時是張國城弄翻機油與飲料，
    我在擦地板云云（警卷一第50-52 頁）；然其於偵、審時又
    辯稱: 我不小心踢倒飲料，因為擦地板的關係，才不小心留
    下指紋云云（偵卷第52-53 頁、聲羈卷第15-17 頁），到底
    是何人弄翻何種液體，其前後供述已有矛盾；次查，被告張
    國城於警詢時證稱：「專案小組查獲當時，伊是要將感冒藥
    丸和酒精混合物之溶劑，經由陶磁漏斗及濾紙過濾後，使液
    態溶劑流入大型玻璃瓶內，再將取得液態溶劑到入鍋子內。
    」等語（見警一卷第44頁），可見過濾漏斗係供製毒用之器
    皿；被告張國城於原審時，雖結證稱：「伊在樓上抽麻黃素
    時，王信仁是有拿飲料上來，拿整杯放在那邊，王信仁有踢
    倒東西沒錯，但沒有注意看踢倒什麼東西，起先伊是以為後
    來那個年輕人在整理踢倒的東西，因為伊是背對他，那時候
    不知道是王信仁，伊只想趕快抽一抽然後回家。」云云（見
    原審訴二卷第127 頁反面至第128 頁），證人即共犯王國偉
    於原審亦稱：「後來我有聽到他們說在4 樓踢倒機油，王信
    仁在那邊擦機油，後來警方就來了。」云云（原審卷一第19
    6 頁），均附合被告王信仁所稱踢倒液體故需擦地之說詞；
    然查，鑑識人員在上述2 個過濾陶瓷漏斗上，經粉末法顯現
    ，發現9 枚可資比對之指紋，送內政部警政署刑事警察局鑑
    定，經比對確認結果編號04、05指紋，皆與所附被告王信仁
    指紋卡之左食指指紋相符，有高雄縣政府警察局鑑識課現場
    勘察報告、內政部警政署刑事警察局99年11月2 日刑紋字第
    0990151327號鑑定書各1 份在卷可稽（見偵一卷第181 頁至
    第187 頁），顯見被告王信仁確實有摸過製造毒品器具陶磁
    漏斗。又觀查獲時現場照片，過濾陶瓷漏斗連接在大型玻璃
    瓶上，並非單獨放置於地（見警一卷第144 頁、第146 頁）
    ，且據被告張國城前揭證述其正在抽麻黃素等情，縱使如被
    告王信仁所辯稱擦地板云云，亦不至於會不小心摸到被告張
    國城正在抽麻黃素所用之陶磁漏斗。又觀前開卷附查獲時現
    場照片所示，該陶瓷漏斗係裝置在側孔燒瓶頂端，側孔燒瓶
    出口再以塑膠管連結至空氣壓縮機，復參酌內政部警政署10
    0 年1 月3 日警署刑偵字第0990008373號函所載認定本件符
    合毒品製造工廠認定標準，中段（氫化階段），並扣得扣押
    氫氣鋼瓶、氫化反應器、側孔燒瓶、陶瓷漏斗等設備，並有
    上開內政部警政署刑事警察局100 年1 月10日刑偵字第1000
    003305號函在卷供參（警卷一第269-271 頁），被告王信仁
    碰觸前開使用於製毒之器皿陶瓷漏斗，應有從事製造毒品行
    為，前揭辯解不小心碰到云云，已難採信。
３、再者，證人即共同被告許榮文於99年12月13日偵查中結證稱
    ：最早是王國偉來找伊，王國偉和王信仁把感冒藥丸帶到伊
    家，放進桶子裡面浸泡，之後過兩天他們就在那邊抽麻黃素
    ，用酒精泡藥丸抽麻黃素，過沒兩天就被查獲，剛才說到王
    國偉、王信仁、張國城、林佳賢四人共同製造毒品的事屬實
    等語；同日經檢察官以共犯王國偉持有之0000000000行動電
    話門號於99年9 月16日3 時28分，與被告許榮文持有之0000
    000000行動電話門號之通聯譯文『Ａ（指王國偉）：你現在
    有空嗎？Ｂ（指許榮文）：嗯。Ａ（指王國偉）：你把瓶子
    ，今天你帶回去的瓶子，拿給我阿琳。Ｂ（指許榮文）：小
    的。Ａ（指王國偉）：什麼小的？瓶子耶。Ｂ（指許榮文）
    ：今天拿走的那個嗎？Ａ（指王國偉）：對阿，瓶子！你聽
    懂嗎？Ｂ（指許榮文）：我聽懂。Ａ（指王國偉）：拿給我
    阿琳，要不然不合。Ｂ（指許榮文）：喔好。Ａ（指王國偉
    ）：你現在有要出門嗎？還是你繼續睡，我早上跟你拿。Ｂ
    （指許榮文）：我過去。』詢問許榮文有關譯文之對話內容
    ，被告許榮文即稱：這通在講抽麻黃素的瓶子拿去王國偉他
    家，阿林就是他哥哥王信仁等語（見偵一卷第218 頁、第22
    1 頁），由共犯王國偉抽取麻黃素的瓶子，要交給被告王信
    仁之舉動以觀，足見被告王信仁亦有參與抽取麻黃素之製毒
    行為。再者，參照共犯王國偉持有之0000000000行動電話門
    號與下列被告王信仁、許榮文持有之行動電話門號之監聽譯
    文對話內容：
(1)、與被告王信仁持有之0000000000行動電話門號：
、於99年9 月24日06時01分之對話（見警一卷第125頁）：
    Ａ（指王國偉）：還沒好嗎？
    Ｂ（指王信仁）：現在在等那些湯冷卻，OK啦。
    Ａ：好。
、於99年9 月24日06時26分之對話（見警一卷第125頁）：
    Ａ（指王國偉）：你還沒有要過來？
    Ｂ（指王信仁）：還沒，我在等湯熟。
    Ａ（指王國偉）：那我要先回去了。
    Ｂ（指王信仁）：嗯。
、於99年9 月24日08時02分之對話（見警一卷第125頁）：
    Ａ（指王國偉）：你弄不好嗎？
    Ｂ（指王信仁）：剩二，有開花，但是退了就沒有了，要不
                    然花開得很漂亮。
    Ａ（指王國偉）：沒車可以去，我來用好了。
    Ｂ（指王信仁）：嗯。
、於99年9 月24日08時04分之對話（見警一卷第125頁）：
    Ａ（指王國偉）：你把它弄乾淨一點。
    Ｂ（指王信仁）：喔好。
、於99年9 月24日08時56分之對話（見警一卷第125頁）：
    Ａ（指王國偉）：你還沒有要回來喔？
    Ｂ（指王信仁）：要回去了。
    Ａ（指王國偉）：還沒有弄好嗎？
    Ｂ（指王信仁）：回去再講。
(2)、與被告許榮文持有之0000000000行動電話門號（見警一卷第
    126頁）：
    Ｂ（指許榮文）：我過去找你。
    Ａ（指王國偉）：你跟我哥在一起嗎？
    Ｂ（指許榮文）：他說他要先回去。
    Ａ（指王國偉）：喔。
    綜合可知，被告王信仁曾告知共犯王國偉其在「等湯冷卻」
    、「等湯熟」、「剩二，有開花，但是退了就沒有了，要不
    然花開得很漂亮」、「要回去了」等情；不久後，被告許榮
    文與共犯王國偉聯繫，詢問「你跟我哥在一起嗎？」，被告
    許榮文稱：「他說他要先回去。」；佐以被告王信仁持用00
    00000000號行動電話門號前揭時間之通訊基地台位置為高雄
    市仁武區文武里新庄巷13之7 號、高雄市○○區○○里○○
    路168 號、高雄市○○區○○路一段108 號4 樓，皆在被告
    許榮文位於高雄市○○區○○路一段89號住處附近，有0000
    000000號行動電話門號於99年9 月1 日至10月5 日期間通聯
    基地台在仁武區所有通話明細擷取表暨相對位置標示圖在卷
    可憑（見偵一卷第140 頁），益證前揭對話，確實係被告王
    信仁與共犯王國偉所交談之內容；復參酌共犯王國偉以證人
    身分於原審審理時具結證稱：「煮湯」就是煮黑水，「煮水
    」後要放入冰箱結晶，抽取麻黃素也要煮，每1 個步驟都要
    煮等情，足認被告王信仁當時係在與共犯王國偉討論甲基安
    非他命製作過程；再查，共犯王國偉於偵查中亦供稱：王信
    仁在電話中說他有買果汁機及平底鍋，果汁機是要攪藥丸，
    平底鍋是用來燒乾麻黃素剩下的水等語（偵卷第263 頁），
    被告王信仁亦自始坦承有替王國偉購買果汁機、平底鍋之事
    實，雖辯稱不知那些要做何用云云，亦不足採；顯見王信仁
    亦參與準備製造甲基安非他命毒品之器具，足認被告王信仁
    亦有參與本案製毒之犯行。
４、至被告許榮文於原審審理時翻易前詞，改稱：王信仁沒有參
    與云云；經提示99年12月13日被告許榮文之偵訊筆錄供其閱
    覽，仍稱：伊沒有這樣講，沒有王信仁啊云云（見原審二卷
    第119 頁反面）；惟被告許榮文於原審審理時，經檢察官問
    ：「做安非他命的原料麻黃素是從何而來？」、被告許榮文
    答：「我不會做，我怎麼知道原料是哪些。」；檢察官問：
    「是在你那裡做的還是張國城那邊做好運來的？」、被告許
    榮文答：「應該是張國城那邊運來的。」；檢察官問：「你
    為何得以確定？」、被告許榮文答：「因為他們第一次在我
    家抽麻黃素的那天就被查獲了。」，然由前引之通聯譯文可
    知，渠等至遲於99年9 月24日即在被告許榮文前揭住處製毒
    ，但警方係於99年10月5 日始前往被告許榮文住處查獲，故
    被告許榮文稱：他們第一次在伊家抽麻黃素的那天就被查獲
    了云云，明顯係避重就輕，其證詞可信度已令人質疑。另被
    告許榮文於99年12月13日偵訊時，有辯護人陪同，但被告王
    信仁卻未在場，其心態上較無忌憚，且其證述被告王信仁部
    分，內容明確，應無口誤之虞，是以被告許榮文於偵訊時之
    證述，應較可採。又證人即共犯王國偉於原審審理時，稱前
    揭通聯譯文是被告王信仁與伊朋友說話，被告王信仁不可能
    1 個人在被告許榮文住處，且被告王信仁沒有幫其製造甲基
    安非他命或攪拌、等結晶、煮黑水、搬器材等工作云云；然
    王國偉為被告王信仁之兄，其證述內容難免有偏袒被告王信
    仁之虞，亦與前揭證人許榮文、張國城之證述及指紋鑑定、
    通聯譯文等客觀證物不相符合，自難遽以王國偉之說詞做為
    對被告王信仁有利之認定。
(二)、被告許榮文、林佳賢前揭所為，係幫助犯，抑或是共同正犯
    ？
１、按刑法上之幫助犯，係指以幫助之意思，對於正犯資以助力
    ，而未參與實施犯罪之行為者而言，如就構成犯罪事實之一
    部，已參與實施即屬共同正犯，最高法院49年台上字第77號
    判例參照。
２、被告許榮文自承知悉共犯王國偉要在其住處製造甲基安非他
    命，由其提供場地，並倒酒精讓王國偉等人可以抽取麻黃素
    等情（見偵一卷第218 頁、第222 頁）；佐以共犯王國偉於
    原審審理時具結證稱：那天伊買酒精回去浸藥丸粉的時候，
    許榮文有幫伊到酒精下去，當時伊在攪拌絞過的藥丸粉；製
    造甲基安非他命的過程中，抽取麻黃素及煮黑水時會有酒精
    揮發的味道等語（見原審訴二卷第88頁、第94頁），堪認共
    犯王國偉在製造甲基安非他命時，被告許榮文有倒入酒精讓
    藥丸粉溶解之事實。又有關甲基安非他命製造過程大致可分
    為前段（鹵化反應步驟）、中段（氫化反應步驟）、後段（
    純化結晶步驟）等3 個階段，其前段（鹵化反應步驟）為鹽
    酸麻黃素（前段原料）經溶劑（如丙酮、乙醚等）浸溶後，
    再加亞硫醯二氯經攪拌器攪拌，再經溶洗過濾後，製成氯假
    麻黃素（為前段主要產物），有法務部調查局93年1 月19日
    調科壹字第09362340180 號函文附卷可憑（見偵一卷第195
    頁）。是以被告許榮文將酒精為溶劑加入藥丸粉內，供被告
    王國偉攪拌之行為，依據前揭調查局函文所示，已屬於參與
    製造第二級毒品甲基安非他命之製程，而非僅於構成要件行
    為外而提供物質或精神上之助力，被告許榮文所為，已屬共
    同正犯之範疇。
３、被告林佳賢供承其有搬過扣案照片編號1-6 、2-1 、4-49桶
    子，會搬編號1-6 的桶子是張國城叫其搬下去冰箱冰，其知
    道裡面裝麻黃素，冰箱裡面的東西都是查獲當天，張國城叫
    其搬下去冰的，只知道麻黃素是他們在那邊弄完，叫其搬下
    去等情（見原審訴一卷第219 頁至第220 頁），佐以被告許
    榮文於偵查中亦證稱：小馬（即被告林佳賢）幫他們搬東西
    ，把東西由4 樓搬到1 樓，他知道那是毒品，他除了搬東西
    ，也負責顧冰箱等語（見偵一卷第219 頁、第222 頁）；再
    者，鑑識人員在製毒器具過濾漏斗上，經粉末法顯現，發現
    9 枚可資比對之指紋，送內政部警政署刑事警察局鑑定，經
    比對確認結果編號01至03指紋，皆與所附被告林佳賢指紋卡
    之右食、左中指指紋相符，有高雄縣政府警察局鑑識課現場
    堪察報告、內政部警政署刑事警察局前揭鑑定書各1 份在卷
    可稽（見偵一卷第181 頁至第187 頁）；而被告林佳賢搬運
    之編號1-6 、4-49桶子內裝載之液體送驗後，確檢出假麻黃
    鹼之成分，亦有內政部警政署刑事警察局99年12月6 日刑鑑
    字第0990161764號鑑定書1 份附卷可參。且被告林佳賢於本
    案查獲後，經警採尿送驗，發現被告林佳賢尿液呈現甲基安
    非他命陽性反應，故被告林佳賢應有施用甲基安非他命之行
    為無訛，有高雄縣政府警察局99年11月12日高縣警刑偵一字
    第0990085934號函文（被告林佳賢之尿液編號1257）、臺灣
    檢驗科技股份有限公司濫用藥物實驗室檢體編號1257之濫用
    藥物檢驗報告各1 份附卷可證（見偵一卷第168 頁、第173
    頁），顯見被告林佳賢對於甲基安非他命應有一定程度之瞭
    解，其辯稱不知是製造甲基安非他命云云，已難採信。佐以
    被告林佳賢持有之0000000000號行動電話門號之基地台位置
    自99年9 月1 日起至99年10月4 日止，約有130 通通聯之基
    地台位置在被告許榮文位於高雄市○○區○○路一段89號住
    處附近，有0000000000於99年9 月1 日至10月5 日期間通聯
    基地台在仁武區所有通話明細擷取表暨相對位置圖1 份在卷
    可憑（見偵一卷第142 頁至第146 頁），益見被告林佳賢經
    常出入被告許榮文前揭住處，而製作毒品甲基安非他命是何
    等重罪，豈會讓一般人任意出入製作毒品之處所，堪認被告
    許榮文前揭證稱：「林佳賢除了搬東西，也負責顧冰箱」等
    語，應屬真實。是以被告林佳賢非僅單純基於幫助之犯意，
    幫忙搬運裝載有麻黃素之桶子，而係基於共同製造第二級毒
    品甲基安非他命之犯意，將載有麻黃素之桶子放進冰箱，並
    看顧冰箱以待結晶，應已實際參與第二級毒品甲基安非他命
    之製造過程。至於證人王國偉雖於偵查中證稱：「冰箱內那
    桶甲基安非他命的液體是從許榮文家住處後面有一桶液體拿
    出來放到冰箱內，看可不可以作。」（偵卷第262 頁）以及
    於原審證稱：「許榮文家中的大冰箱有黑水，那個黑水是我
    做壞的。那是我第一次被查獲時，在大樹做壞的黑水。」云
    云（原審影卷第203 頁），然參以上該製造毒品之場所亦查
    獲為數甚鉅之含有甲基安非他命成分之溶液，且有王國偉上
    開所供製造甲基安非他命成品所可以用到的丙酮（如現場編
    號2-1 之扣案物），及有可供用為純化結晶之冰箱等物扣案
    ，經互核被告等人之供詞及上開物證，足認扣案冰箱內之黑
    水確係被告在上開高雄市○○區○○路一段89號製毒場所所
    製造，而非於大樹或其他處所做壞而又搬至上開仁武區○○
    路○段89號處所，要屬無疑。是證人王國偉於偵查所稱：從
    許榮文家住處後面有一桶液體拿出來放到冰箱內；以及於原
    審所稱：許榮文家中的大冰箱的黑水是我在大樹做壞的黑水
    云云，亦不足信。況如係已做壞之黑水，亦顯無另委由被告
    林佳賢專門看顧之必要。結晶之毒品最後製程既係由林佳賢
    負責看顧，則林佳賢顯有分擔甲基安非他命製造之部分階段
    ，而與其他被告就共同完成甲基安非他命毒品之製造有犯意
    聯絡及行為分擔，應堪認定。
４、綜上，被告許榮文、林佳賢前揭所為，應係參與製造第二級
    毒品之犯行，其2 人供稱最多僅屬幫助犯云云，均無足採。
(三)、被告張國城係基於製造第二級毒品之犯意，或是基於製造第
    四級毒品之犯意，參與本案犯行？
１、被告張國城於99年9 月初及99年9 月中旬以後，分別在高雄
    市○○區○○路85巷4 號住處與高雄市○○區○○路一段89
    號被告許榮文住處抽取麻黃素，嗣後並交由共犯王國偉為後
    續製造甲基安非他命之程序等情，除據被告張國城之供述外
    ，另有被告許榮文、共犯王國偉之證述，及通聯譯文可佐，
    自堪認定為真實。
２、又共犯王國偉於原審審理時結證稱：張國城只負責抽麻黃素
    ，要等賣出後，才會拿錢給張國城等語（見原審訴二卷第97
    頁反面）；而被告張國城亦不只一次自承王國偉會給其工錢
    等情事，被告張國城於100 年1 月20日原審訊問時，亦供稱
    ：出獄後沒有工作，所以才叫王國偉教伊抽麻黃素，王國偉
    會付給伊工錢等語（見原審訴一卷第39頁）；另於100 年6
    月1 日原審審理時亦稱：王國偉叫伊去抽，伊抽完後東西給
    他，他給伊工錢等節（見原審訴二卷第126 頁反面），足認
    被告張國城並非出售麻黃素與共犯王國偉，而係參與共犯王
    國偉製造第二級毒品甲基安非他命集團之一份子；否則，共
    犯王國偉何必教被告張國城如何抽麻黃素？又何必給予被告
    張國城工錢？況且，製造甲基安非他命為共犯王國偉之機密
    ，也是其為主導人之本事，應不輕易示人，故尚難因被告張
    國城不知抽取麻黃素後之甲基安非他命製程，而認定其僅有
    製造第四級毒品之犯意。張國城於本案之犯意應非僅係提煉
    假麻黃鹼而已。再者，王國偉與原審中均坦稱：「我們製造
    安非他命的過程中，「煮湯」的意思是指煮黑水，在製造甲
    基安非他命的過程中，抽取麻黃素及煮黑水時會有酒精揮發
    的味道。醋酸鈉會有臭酸味，乙醚也是有會味道，但乙醚沒
    有人在煮。製造的過程中，只有藥物味及酒精味，黑水沒有
    臭味，只有稍微酸酸的味道。」等語（原審卷二第87-88 頁
    ），足認共犯王國偉之目的是要製造甲基安非他命毒品，而
    非僅僅是要製造甲基安非他命之先驅原料麻黃素而已，以其
    與張國城分工，由其提供感冒藥原料與製造器具，張國城分
    擔由王國偉提供之原料中提煉先驅原料麻黃素之工作，且最
    初亦係在張國城之住處製造，已如前述，由王國偉將重要原
    料、器具均放置張國城之住處，且委由張國城負責製毒製程
    第一階段之提煉先驅原料麻黃素之工作，足以認定王國偉與
    被告張國城確實有犯意聯絡。且王國偉對張國城之倚重與信
    賴不得謂不深，則其目的係製造甲基安非他命以獲利，端無
    未告知張國城，而竟將製造甲基安非他命謊稱為萃取麻黃素
    之理，是張國城辯稱: 不知道是要製造甲基安非他命云云，
    亦屬卸責之詞，堪以認定。故被告張國城知悉共犯王國偉欲
    製造第二級毒品甲基安非他命，竟參與甲基安非他命前段製
    程之抽取麻黃素工作，待抽取麻黃素後，再交付與共犯王國
    偉進行氫化或純化之甲基安非他命製程，顯見被告張國城係
    以製造第二級毒品甲基安非他命之犯意，而參與本案之製造
    行為，應可認定。
(四)、本案在被告許榮文住處所製造之毒品，究竟是第二級毒品甲
    基安非他命抑或是第四級毒品？若係製造第二級毒品甲基安
    非他命，究係是既遂，抑或僅於未遂階段？
１、按毒品危害防制條例之立法目的，在於防制毒品危害，維護
    國民身心健康（同條例第一條參照）；是就製造第二級毒品
    甲基安非他命而言，犯罪嫌疑人於產製過程中，如已製造出
    含有甲基安非他命成分之液態物質，而處於隨時可供淬取使
    用該毒品之狀態，即應認其製造之行為已達既遂之階段。至
    於最後之純化階段，僅係去其雜質並使之固化為結晶體，以
    提高純度及方便施用；如謂須俟完成純化步驟始為既遂，不
    但與甲基安非他命製造結果所呈現之化學反應狀態不合，抑
    且不足以遏阻毒品之擴散，達到刑罰之一般預防功能，當非
    毒品危害防制條例防制毒品危害之立法本旨（最高法院98年
    度台上字第7116號、99年度台上字第2375號、100 年度台上
    字第1918號判決意旨參照）。
２、如前所述，甲基安非他命製造過程大致可分為前段（鹵化反
    應步驟）、中段（氫化反應步驟）、後段（純化結晶步驟）
    等 3 個階段，前段（鹵化反應步驟）已說明同上，不再贅
    述；中段（氫化反應步驟）：氯假麻黃素（中段原料）加入
    催化劑（如氯化鈀、俗稱鈀金、硫酸鋇等）及緩衝液（如醋
    酸鈉加醋酸等）後，置於壓力攪拌桶內，通入氫氣進行氫化
    反應，即可將氯假麻黃素轉化為甲基安非他命，俟反應完成
    後再經側孔燒瓶過濾之，即可製得含有甲基安非他命毒品成
    分之滷水（即黑色水溶液，俗稱黑水或黑油，為中段主要產
    物）；後段（純化結晶步驟）：甲基安非他命滷水經加熱設
    備熬煮，再加入食鹽後，置於冰箱（或冷凍櫃）低溫冷凍，
    甲基安非他命結晶會漸漸生成，將生成之結晶物簡單予以脫
    水風乾，即可得高純度甲基安非他命結晶，有上述法務部調
    查局93年1 月19日調科壹字第09362340180 號函文可資參照
    。又共犯王國偉於偵查時，亦稱：先把麻黃素抽出來泡氯仿
    之後，再加強酸、乙醚，要用丙酮清淨，加入水及硫酸鋇、
    醋酸鈉、鈀金、鹽酸，放入氫氣反應器，再灌氫氣，直到氫
    氣灌不下去，再把它倒出來過濾，再加入氫氧化鈉調PH值，
    之後再過濾，加熱放活性炭過濾，再加入鹽巴加溫再過濾，
    再加溫之後，放進冰箱冷卻，出來之後就是粗胚，加上蒸餾
    水加熱，再放進冰箱冷卻就可以純化等情（見偵一卷第264
    頁），與前揭法務部調查局函文所示之製作過程大致相符，
    堪認共犯王國偉確實知曉如何製成毒品甲基安非他命之技術
    與知識。
３、又被告張國城於偵查中證稱：伊抽取麻黃素之後，交給王國
    偉負責後面的製程，一開始是王國偉叫伊在伊家抽麻黃素，
    之後才把它移到許榮文家，有一次王國偉在許榮文家進行後
    面的製程，有叫伊到他家看，他有跟伊說怎麼作，許榮文當
    時有在場等情（見偵一卷第227 頁）；另被告許榮文於偵查
    中亦證稱：製毒技術是王國偉教的，他教伊等怎麼做，伊等
    就怎麼做，伊有跟太太說抽麻黃素，但不知道伊太太是不是
    確知伊等在製毒等節；被告許榮文於原審審理時，亦結證稱
    ：準備程序說王國偉做好的就拿走，做好的就是他們抽完麻
    黃素，或是液態甲基安非他命，甲基安非他命也有，甲基安
    非他命是王國偉做的等語（見原審訴二字卷第119 頁反面）
    。是以共犯王國偉在高雄市○○區○○路一段89號確有製造
    甲基安非他命，而非僅係麻黃素，且共犯王國偉亦曾將製造
    成功之液態甲基安非他命拿走之事實，亦足認定。
４、警方於99年10月4 日22時許，在共犯王國偉位於高雄市○○
    區○○街10巷15之1 租賃處，扣得燒杯盛裝含結晶黃棕色液
    1 個、鐵盆盛裝含黃褐色結晶1 個，經送驗後，驗出燒杯內
    結晶黃棕色液有甲基安非他命、假麻黃鹼成分，其中甲基安
    非他命晶體3.693 公克、純度50.5﹪；甲基安非他命液體38
    .360公克、純度3.6 ﹪，鐵盆盛裝含黃褐色結晶假麻黃鹼成
    分，有高雄醫學大學附設中和紀念醫院檢驗報告2 份附卷可
    憑（見偵一卷第133 頁至第134 頁）。復參酌前揭被告許榮
    文之證述及共犯王國偉與被告王信仁之通聯譯文內，有關「
    等湯冷卻」、「等湯熟」、「剩二，有開花，但是退了就沒
    有了，要不然花開得很漂亮」等對話內容，與前揭扣得燒杯
    內含有甲基安非他命結晶之黃棕色液相符，足堪認定共犯王
    國偉應係將在高雄市○○區○○路一段89號製造之部分甲基
    安非他命成品搬至華德街租賃處欲再純化之事實。雖共犯王
    國偉於警詢時，供稱：在華德街處查扣物品都是伊的，燒杯
    內液體甲基安非他命是要自行弄乾後施用，鐵盆內麻黃素是
    從感冒藥內萃取，只是要證明能從感冒藥內萃取麻黃素，但
    還不確定所萃取的液體是不是麻黃素，而液態甲基安非他命
    是向別人購買固體甲基安非他命後，自行加水稀釋云云( 見
    警一卷第77頁）。然，固體甲基安非他命已純化，其內應未
    含有假麻黃鹼，為何燒杯內液體含有假麻黃鹼？且甲基安非
    他命液體內純度亦僅3.6 ﹪，另有純度50.5﹪之3.693 公克
    甲基安非他命晶體，顯見前揭燒杯內液體甲基安非他命係待
    純化之物，而非係固體甲基安非他命加水溶解之物，益見共
    犯王國偉前揭「只是要證明能從感冒藥內萃取麻黃素，但還
    不確定所萃取的液體是不是麻黃素，而液態甲基安非他命是
    向別人購買固體甲基安非他命後，自行加水稀釋供述」云云
    ，不可採信。
５、警方於99年10月5 日，在被告許榮文位於高雄市○○區○○
    路一段89號住處1 樓，扣得如附表一編號2 、5 之液態物品
    （即扣押物品清單所附照片編號1-4 、1-7 ，如偵一卷第84
    頁），經送驗後，皆檢出麻黃鹼、假麻黃鹼、甲基安非他命
    成分，純度均約2 ﹪；亦扣得附表一編號7 藍色塑膠盤1 個
    、附表一編號8 金屬杯1 個、附表一編號9 藍色塑膠杯1 個
    、附表一編號11金屬壓力桶1 個、附表一編號15金屬壓力鍋
    1 個（即扣押物品清單所附照片編號1-9 、1-10、1-11、4-
    1 、4-12）皆檢出甲基安非他命、麻黃鹼或假麻黃鹼成分，
    此有內政部警政署刑事警察局99年12月6 日刑鑑字第099016
    1764號鑑定書1 份、高雄醫學大學附設中和紀念醫院檢驗報
    告2 份附卷可憑（見偵一卷第126 頁、第129 頁、第229 頁
    至第233 頁）。且本案送內政部警政署判斷是否符合「製造
    工廠」？經鑑定後認為：一、相關證物檢出麻黃鹼或假麻黃
    鹼可作為鹵化反應起始物，檢出氯麻黃鹼、氯假麻黃鹼為鹵
    化反應產物，另查獲量杯、攪拌棒、陶瓷漏斗、塑膠桶、電
    子磅秤等，惟未發現鹵化試劑亞硫醯二氯，雖無鹵化試劑是
    否用罄，本科未便臆測，認尚符合鹵化階段。二、相關證物
    查獲氯化鈀、硫酸鋇等催化劑及醋酸鈉等緩衝劑，另並查扣
    氫氧鋼瓶、氫氣反應器、側孔燒瓶、陶瓷漏斗等設備，且檢
    出氫化產物甲基安非他命成分，認符合氫化階段。三、相關
    證物查獲不銹鋼鍋、瓦斯爐、濾紙、冰箱、陶瓷漏斗等設備
    及鹽酸等試劑、然未查獲甲基安非他命成品純質達10公克以
    上，未達第三階段（純化）具相當規模之認定標準，有內政
    部警政署100 年1 月3 日警署刑偵字第0990008373號函文1
    份在卷可佐（見偵一卷第270 頁至第271 頁），顯見被告許
    榮文、張國城、王信仁、林佳賢及共犯王國偉在高雄市○○
    區○○路一段89號，所製造之甲基安非他命至少已達甲基安
    非他命製程之中段即氫化反應階段。
６、再者，在被告許榮文位於高雄市○○區○○路一段89號住處
    1 樓所扣得如附表一編號2 （即扣案物編號1-4)、附表一編
    號5 （即扣案物編號1-7)含有甲基安非他命成分之液態物是
    否可供人施用？經將前揭內政部警政署刑事警察局99年12月
    6 日刑鑑字第0990161764號鑑定書1 份、高雄醫學大學附設
    中和紀念醫院檢驗報告2 份、扣案物照片送請法務部調查局
    鑑定，經研判結果為：『編號1-4 、1-7 檢品及「中和醫院
    報告（報告編號9910-79 ）」檢品均含有甲基安非他命成分
    ，理論上若經玻璃球燒烤、注射或其他方式直接施用於人體
    （施用量高於2 毫升），均可能產生欣快及興奮等作用，惟
    因該等未經純化之證物，極可能含對人體危害之物質，是否
    適合直接施用，應視個人情況而定』等情，有法務部調查局
    100 年4 月7 日調科壹字第10000140050 號函文附卷可考（
    見原審訴二卷第35頁），是以上述含有甲基安非他命成分之
    液體，理論上係可供人施用。
７、本案所扣得之溶液既含有甲基安非他命之成分，且毒品之所
    以令人反覆施用無法自拔，乃因其具有成癮性，施用者毒癮
    發作時痛苦難當，只求能暫解此一痛苦，事實上亦難要求每
    次購得之毒品均必須具備極高之品質。況且，一般吸食毒品
    有口服、鼻吸、注射、燒烤吸食等方式，該等溶液若經由燒
    烤吸食，或可將其中所含有之甲基安非他命成分氣化後吸食
    ，避免其餘過多化學有害物質進入人體，屬可行之施用方式
    。且成品或半成品等用語，係一般查緝單位用以區分扣押毒
    品係液體或溶液狀態抑或粉末、結晶狀態之用，然以化學鑑
    驗的立場，當毒品先驅原料經由適當的條件（該條件可能為
    溫度、濕度及相對應所必需使用的化學藥品、試劑、溶劑等
    ），其化學結構由先驅原料轉變為毒品時，即已完成製造之
    行為，而該毒品「成品」即已存在於反應所使用之容器當中
    ，製毒者後續之動作僅在於如何將該毒品成品自容器內之反
    應液純化取出，此階段可能需使用各種除色、除味、再結晶
    、再沈澱等之化學技術，其目的均為取得一般施用者較可接
    受之淺色粉末或結晶。故不應僅憑毒品狀態是否為粉末或結
    晶來判定該毒品是否為成品或是否已製造成功，且因不同施
    用者吸食習慣不同，如前所述，溶液狀態之毒品並非絕不可
    吸食。本案製成物既含有甲基安非他命成分，具有解癮之效
    果，已足供人施用，亦難謂全無供人施用之可能，復參諸前
    揭最高法院判決意旨，堪認本案已達製造第二級毒品甲基安
    非他命既遂之程度。被告許榮文、張國城及渠等辯護人上開
    所辯: 僅屬未遂云云，尚不足採。至被告許榮文之辯護人認
    為本案應屬製造第二級毒品未遂，並提出其他法院之判決為
    據；然其他法院判決對本院並無拘束力，理之當然，併此說
    明。
四、參諸上列各點，堪認被告許榮文、張國城、王信仁、林佳賢
    係基於製造第二級毒品之犯意，參與共犯王國偉之製造第二
    級毒品甲基安非他命之行為，渠等前揭辯解及辯護人為渠等
    之答辯，尚難採認。故本件事證明確，渠等所為，應依法論
    科。
參、論罪部分：
一、按甲基安非他命為毒品危害防制條例第2條第2項第2款所列
    管之第二級毒品，核被告許榮文、張國城、王信仁、林佳賢
    以上開方式製造甲基安非他命，均係違反毒品危害防制條例
    第4 條第2 項之製造第二級毒品罪。渠等4 人持有甲基安非
    他命之低度行為，為製造之高度行為所吸收，不另論罪。被
    告張國城曾受如事實欄一所述之有期徒刑執行完畢，有臺灣
    高等法院被告前案紀錄表在卷可按，其於受有期徒刑之執行
    完畢後，5 年以內故意再犯本件有期徒刑以上之罪，為累犯
    ，應依刑法第47條第1 項加重其刑，惟法定刑無期徒刑部分
    不得加重。
二、再按刑事法若干犯罪行為態樣，本質上原具有反覆、延續實
    行之特徵，立法時既予特別歸類，定為犯罪構成要件之行為
    要素，則行為人基於概括之犯意，在密切接近之一定時、地
    持續實行之複次行為，倘依社會通念，於客觀上認為符合一
    個反覆、延續性之行為觀念者，於刑法評價上，即應僅成立
    一罪。學理上所稱「集合犯」之職業性、營業性或收集性等
    具有重複特質之犯罪均屬之，例如經營、從事業務、收集、
    販賣、製造、散布等行為概念者是（最高法院95年度臺上字
    第1079號判決參照）。是被告許榮文、張國城與共犯王國偉
    自99年9 月初，在被告張國城位於高雄市○○區○○路85巷
    4 號開始製造第二級毒品起，至99年9 月中旬以後移至被告
    許榮文位於高雄市○○區○○路一段89號住處，並加入被告
    王信仁、林佳賢共同製造第二級毒品，至99年10月4 日為警
    查獲止，渠等係基於反覆實行之犯意，在密切接近之一定時
    、地持續實行，均僅成立集合犯之包括一罪。
三、又共同實施犯罪行為之人，在合同意思範圍以內，各自分擔
    犯罪行為之一部，相互利用他人之行為，以達其犯罪之目的
    者，即應對於全部所發生之結果，共同負責。又共同正犯之
    成立，祇須具有犯意之聯絡、行為之分擔，既不問犯罪動機
    起於何人，亦不必每一階段犯行，均經參與（最高法院34年
    上字第862 號判例意旨參照）。本件係由被告許榮文、張國
    城與共犯王國偉先在高雄市○○區○○路85巷4 號抽取麻黃
    素，嗣後移至高雄市○○區○○路一段89號，再加入被告王
    信仁、林佳賢續行甲基安非他命製程之鹵化及氫化階段，製
    成含有甲基安非他命成分之液體後，交由共犯王國偉欲續為
    純化結晶之第三階段製毒工作，渠等於製毒作業時，主觀上
    即已知悉所參與製作之最終成品，即係具有市場交換價值之
    結晶化甲基安非他命成品。換言之，製造出此甲基安非他命
    結晶體之成品，正係各被告與共犯王國偉之共同犯罪目的。
    各被告在此共同犯罪目的之意思範圍內，雖僅各自負責部分
    階段之製毒行為，然彼等實係相互利用其他共犯之行為，以
    達製造出結晶化甲基安非他命成品之共同犯罪目的，自有製
    毒之犯意聯絡；又按「共同正犯之意思聯絡，原不以數人間
    直接發生者為限，即有間接之聯絡者，亦包括在內。如甲分
    別邀約乙、丙犯罪，雖乙、丙間彼此並無直接之聯絡，亦無
    礙於其為共同正犯之成立」，最高法院93年度臺上字第3721
    號判決意旨參照。查被告林佳賢雖最初僅與被告許榮文有所
    聯繫，而未與王國偉有何謀議接洽等情，亦惟仍無礙於林佳
    賢亦為共同正犯之成立，從而，被告有犯意聯絡及行為分擔
    ，自均應論以共同正犯。
四、又按修正後毒品危害條例第17條第2 項規定：「犯第4條 至
    第8 條之罪於偵查及審判中均自白者，減輕其刑。」係指偵
    查及審判中均有自白犯罪而言，故僅須被告於偵、審中均曾
    經自白，即得認有該條項之適用，不以始終承認為必要。又
    自白乃對自己之犯罪事實全部或主要部分為肯定供述之謂，
    且非以其係有罪之肯定為必要，縱時日、處所、行為態樣等
    非構成犯罪事實之要素略有不符，或另有阻卻違法、阻卻責
    任事由存在之主張，亦不影響其為自白（最高法院99年度台
    上字第4962號判決意旨參照）。查被告許榮文於99年12月13
    日偵訊時，供稱：承認這件製造第二級毒品，伊出房子，還
    有有時候倒酒精，讓他們可以抽麻黃素等語（見偵一卷第22
    2 頁）、於100 年2 月9 日原審行準備程序時，亦自白：承
    認全部之犯罪事實，王國偉在伊住處4 樓浸泡感冒藥丸的時
    候，伊有從1 樓幫他搬酒精上去4 樓，他跟伊說幫忙倒酒精
    到放藥丸的桶子裡面等語（見原審訴一卷第98頁、第100 頁
    ）；而被告張國城於99年12月15日偵訊時，供稱：伊承認有
    抽麻黃素，抽取麻黃素之後，就交給王國偉負責後面的製程
    等語（見偵一卷第226 頁、第227 頁）、於100 年2 月9 日
    原審行準備程序時，亦自白：在伊住處及許榮文住處抽取麻
    黃素等情。雖被告許榮文、張國城前揭供稱之內容與本院認
    定之事實，尚有出入，但參照前述最高法院99年度台上字第
    4962號之判決意旨，可知並不影響渠等自白之效力，應認被
    告許榮文、張國城就其所犯製造第二級毒品罪，均已於偵查
    及審判中自白，依毒品危害防制條例第17條第2 項規定，就
    其所犯之罪均減輕其刑。另被告張國城因係累犯，故依刑法
    第71條之規定，先加後減之。
五、被告許榮文、張國城之辯護人雖以被告許榮文、張國城於偵
    查中供出主嫌為王國偉，檢察官始得起訴原聲請羈押卻獲具
    保之王國偉等情為渠等辯護。然按違反毒品危害防制條例製
    造毒品罪，供出毒品來源，因而查獲其共犯或正犯者，依修
    正後同條例第17條第1 項得減輕或免除其刑。其所稱「供出
    毒品來源，因而查獲者」，係指被告供出毒品來源之有關資
    料，諸如前手或共犯之姓名、年籍、住居所、或其他足資辨
    別之特徵等，使調查或偵查犯罪之公務員因而對之發動調查
    或偵查並破獲者而言。經查，本案檢、警早已掌握共犯王國
    偉涉嫌製造第二級毒品之事證，並對共犯王國偉施以通訊監
    察，有前揭通訊監察許可書附卷可憑；且檢、警於99年10月
    6 日已認定共犯王國偉為主嫌，並認共犯王國偉位於高雄市
    ○○區○○街租賃處亦藏放有甲基安非他命或製毒工具而逕
    行搜索該處，有海巡署南部地區巡防局高雄市機動查緝隊99
    年10月6 日逕行搜索報告書1 份附卷可稽（見偵一卷第78頁
    至第79頁），雖然檢察官聲請羈押共犯王國偉未准，但法官
    仍諭知具保，顯見共犯王國偉係有羈押原因而無羈押之必要
    性，尚難因此而認為檢察官係因被告許榮文、張國城之供述
    而得據以起訴共犯王國偉。何況，亦非渠等供述，而查獲共
    犯王國偉，是以被告許榮文、張國城之辯護人上述主張，於
    法尚有未洽，故無法依毒品危害防制條例第17條第1 項規定
    減輕或免除渠等之刑度。
六、公訴意旨雖認為：於99年9 月初，被告許榮文、張國城、王
    信仁、林佳賢與共犯王國偉在高雄市○○區○○路一段89號
    被告許榮文住處，以感冒藥丸提煉製造甲基安非他命所需之
    先驅原料即第四級毒品假麻黃鹼及麻黃鹼，再將假麻黃鹼及
    麻黃鹼運至被告張國城位於高雄市○○區○○路85巷4 號住
    處，進行甲基安非他命之中段製程即氫化反應，之後再將大
    部分滷水運至高雄市○○區○○路一段89號製毒地點，欲進
    行純化程序云云。惟被告許榮文、張國城與共犯王國偉先在
    高雄市○○區○○路85巷4 號被告張國城住處，以感冒藥丸
    提煉假麻黃鹼及麻黃鹼，嗣因被告張國城前揭住處過於狹隘
    ，始移至被告許榮文位於高雄市○○區○○路一段89號住處
    ，續行假麻黃鹼及麻黃鹼等情，業據被告許榮文、張國城與
    共犯王國偉供述明確（見偵一卷第220 頁、第226 頁；原審
    訴一卷第196 頁、第125 頁；原審訴二卷第90頁反面至第92
    頁），核與共犯王國偉持有之0000000000行動電話門號於99
    年9 月16日23時33分與持有0000000000行動電話門號者，討
    論「到現在都還不能搬家嗎？」及共犯王國偉持有之前揭行
    動電話門號於99年9 月18日09時38分與被告許榮文持有之00
    00000000行動電話門號，討論搬運冰箱及變更變電器等情相
    符，有通聯譯文、通訊監察許可書附卷可憑（見警一卷第11
    3 頁、第116 頁；原審訴二卷第169 頁至第170 之1 頁），
    堪認公訴意旨認為先在被告許榮文位於高雄市○○區○○路
    一段89號住處製毒，再搬至高雄市○○區○○路85巷4 號被
    告張國城住處製毒，應有所誤認，然如同前述，此為集合犯
    之同一事實認定範圍，本院自得依證據認定之，附此敘明。
七、原審以被告4 人犯罪，事證明確，予以論罪科刑，固非無見
    ，惟查：(1)用於純化結晶之冰箱在99年9 月18、19日間即已
    搬至許榮文之住處，此經許榮文之妻許寶月於警詢中供述明
    確（警卷一第67頁），是至遲於99年9 月18、19日間，被告
    已將製毒場所變換至許榮文高雄市○○區○○路1 段89號上
    開住處，原審認99年9 月24日始由王國偉將製造甲基安非他
    命之原料、冰箱等器具，運至高雄市○○區○○路一段89號
    許榮文住處，其事實認定稍有疏失；(2)又刑法第59條之酌量
    減輕其刑，必須犯罪另有特殊之原因與環境等等，必於犯罪
    之情狀，在客觀上足以引起一般同情，認為即予宣告法定低
    度刑期，猶嫌過重者，始有其適用，至情節輕微，僅可為法
    定刑內從輕科刑之標準，不得據為酌量減輕之理由，查本件
    被告林佳賢有施用毒品之犯行，已如前述，於明知毒品危害
    社會甚大，竟猶與其他被告共同為上開製造第二級毒品甲基
    安非他命之行為，數量甚鉅，犯後更不知悔悟，顯無任何可
    憫恕之情狀，亦無科以最低度刑仍嫌過重之情節，原審適用
    刑法第59條之規定，對其減輕其刑，適用法則顯有不當；(3)
    原審認應以刑法第38條第1 項第1 款為沒收依據者如附表六
    ，即附表二編號第3 、5 、7 、18-20 、28-31 、33、35、
    55號、附表三第22號，然論罪之理由欄（判決文第29頁第8-
    10行）卻說明「附表二編號3 、5 、7 、55及附表三編號22
    容器內之液體；附表二編號18至29、33、35器具內所含有之
    白色殘渣；附表二編號30濾紙內殘渣；附表二編號31器具內
    所含有之黃色及白色殘渣，依刑法第38條第1 項第1 款沒收
    」，其範圍多了附表二編號第21-27 號，理由亦有不一致之
    處；被告4 人或否認犯罪、或認原審判刑過重而提起上訴均
    無理由，而檢察官認原審就被告王信仁量刑過輕亦無理由，
    但認林佳賢之部分原審適用刑法第59條之規定予以減刑不當
    ，則有理由，原判決既有上述之瑕疵，自應由本院將原判決
    予以撤銷改判。
肆、科刑部分：
    本院審酌下列各部分，以被告之責任為基礎，本於比例、平
    等及罪刑相當原則為整體之評價，使罪刑均衡，輕重得宜。
一、犯罪行為部分：
    被告許榮文、張國城、林佳賢皆有施用甲基安非他命之習性
    ，而被告王信仁為有施用甲基安非他命慣行之共犯王國偉的
    兄長，都知道施用甲基安非他命之害處，戒除毒癮之不易，
    且一旦染上毒癮，將散盡家財，不只家人痛苦，若進而行竊
    、搶奪、強盜，更危害社會安定，竟參與共犯王國偉製造第
    二級毒品甲基安非他命之行為，雖然製造甲基安非他命之過
    程尚未到達大量純化階段，可是其數量不少，不僅可供渠等
    施用，以渠等經濟狀況欠佳之情形，應會出售甲基安非他命
    牟利，並危害社會治安，增加施用毒品人口，該行為實在不
    可取，不應輕縱。另被告張國城、王信仁係參與抽取麻黃素
    部分、被告許榮文是提供製毒地點並倒酒精供共犯王國偉攪
    拌藥丸粉，以抽取麻黃素、被告林佳賢為搬運製毒器材及看
    顧冰箱等參與製造第二級甲基安非他命之情節尚有輕重之分
    ，應予不同之量刑評價。
二、被告行為人部分：
(一)、考量被告許榮文為高中肄業、自稱沒有工作，因為共犯王國
    偉要幫其負擔水電費，才出借房子與共犯王國偉製造甲基安
    非他命等情（見原審訴一卷第100 頁），有雙親及小孩待扶
    養等及其智識程度及生活狀態等情狀。
(二)、考量被告張國城為國中肄業之智識程度，自承99年7 月1 日
    出獄後沒有工作，才請王國偉教其做麻黃素，王國偉會付給
    其工錢等情，足認其經濟況狀不佳，犯罪動機可議；復曾有
    竊盜、違反毒品危害防制條例等前科，此觀臺灣高等法院被
    告前案紀錄表1 份在卷自明，素行不良。
(三)、被告王信仁不知悔悟，現以廚師為業，但經濟狀況貧寒，高
    中肄業之智識程度（見警一卷第50頁）；再衡量本案查獲後
    ，另違反毒品危害防制條例之案件，經聲請羈押獲准，有臺
    灣高等法院被告前案紀錄表1 份在卷可考，素行欠妥。
(四)、被告林佳賢於行為時年僅18歲，高職肄業，智慮尚淺薄，容
    易受他人引誘，職業為工，亦有施用甲基安非他命之前科，
    有臺灣高等法院被告前案紀錄表1 份在卷足憑，素行非佳。
三、量刑評價：
    本件綜合上情，復衡諸毒品危害防制條例第4條第2項製造第
    二級毒品者，為最輕本刑為7 年以上有期徒刑之罪，另被告
    張國城為累犯；被告許榮文、張國城因偵、審中自白犯行，
    依毒品危害防制條例第17條第2 項規定減輕其刑、而被告王
    信仁、林佳賢則無加重或減輕事由等項予以綜合判斷，量處
    如主文第二項所示之刑，以資懲儆。
伍、沒收或併銷燬部分：
一、按「查獲之第一、二級毒品及專供製造或施用第一、二級毒
    品之器具，不問屬於犯人與否，均沒收銷燬之」，毒品危害
    防制條例第18條第1 項前段定有明文；又依同條例第19條第
    1 項規定，「犯第四條至第九條、第十二條、第十三條或第
    十四條第一項、第二項之罪者，其供犯罪所用或因犯罪所得
    之財物，均沒收之，如全部或一部不能沒收時，追徵其價額
    或以其身產抵償之」。又愷他命（Ketamine；俗稱「Ｋ他命
    」）係毒品危害防制條例第2 條第2 項第3 款所定之第三級
    毒品，應認係違禁物。又販賣愷他命而被查獲，其所販賣之
    愷他命，係供實行販賣犯罪行為所使用之目的物，亦屬供犯
    罪所用之物。而供犯罪所用之物併具違禁物之性質者，因違
    禁物不問是否屬於犯罪行為人所有，均應宣告沒收，自應優
    先適用刑法第38條第1 項第1 款之規定，有最高法院100 年
    度第3 次刑事庭會議決議可資參照。同理，「麻黃鹼」或「
    假麻黃鹼」係毒品危害防制條例第2 條第2 項第4 款所定之
    第四級毒品，亦應認係違禁物，而適用刑法第38條第1 項第
    1 款之規定宣告沒收。另「下列之物沒收之：一、違禁物。
    二、供犯罪所用或犯罪預備之物。三、因犯罪所生或所得之
    物。前項第1 款之物，不問屬於犯罪行為人與否，沒收之。
    第1 項第2 款、第3 款之物，以屬於犯罪行為人者為限，得
    沒收之。但有特別規定者，依其規定」，刑法第38條定有明
    文。再按共同正犯因相互間利用他人之行為，以遂行其犯意
    之實現，本於責任共同之原則，有關沒收部分，對於共犯間
    供犯罪所用之物，自均應為沒收之諭知。（最高法院89年度
    台上字第6946號、91年度台上字第5583號判決意旨參照）。
二、本件扣押如附表二、附表三所示之物，爰依上開規定，茲分
    敘之：
(一)、依毒品危害防制條例第18條第1 項前段沒收銷燬部分（附表
    四所示部分）：
    附表二編號4 、6 及附表三編號21所示容器盛裝之內容物，
    經鑑定均含有第二級毒品甲基安非他命成分，是為查獲之第
    二級毒品，均應依毒品危害防制條例第18條第1 項前段沒收
    、銷燬之（其中內容物或經鑑定併同含有第四級毒品即甲基
    安非他命先驅原料麻黃鹼或假麻黃鹼成分，然因無法與混同
    其中之甲基安非他命相互析離或析離需費過鉅，是應併同視
    為甲基安非他命之一部分而予沒收銷燬）。又上開盛裝第二
    級毒品之容器盛裝物，及附表二編號8 、9 、10、14、25之
    容器亦檢驗出含有甲基安非他命之殘渣，該容器因無法與毒
    品甲基安非他命析離，亦一併沒收銷燬之。至於因上揭第二
    級或第四級毒品或其他內容物液體因取樣鑑定而滅失不存在
    部分，自無再予宣告沒收或併予銷燬之必要。
(二)、依毒品危害防制條例第19條第1 項沒收部分（即附表五所示
    部分）：
１、附表二編號1 、11、15、16、17、21至26、32、34、36 、3
    7 至38、39、41至52、56等物，為本件製造第二級毒品所用
    之設備、原料、器具；另附表二編號3 、5 、7 、18至20、
    28至31、33、35、55及附表三編號22所示等物為盛裝內含有
    麻黃鹼、假麻黃鹼液體之各式容器（含有麻黃鹼之液體係為
    製造第二級毒品所用之物），該容器若與含有麻黃鹼、假麻
    黃鹼之液體析離後，亦為本件製造第二級毒品所用之物，業
    據被告許榮文於偵查中供稱：係王國偉所有等語（見偵一卷
    第222 頁），且共犯王國偉於偵查時亦證稱：10月4 日在許
    榮文住處查獲的製毒器材及原料都是伊的等情（見偵一卷第
    262 頁）；又附表三編號22所示鐵盆，內含有假麻黃鹼結晶
    成分，係共犯王國偉從被告許榮文住處取走者，業經前述認
    定屬實，足認該鐵盆若與假麻黃鹼結晶析離後，為本件製造
    第二級毒品犯罪所用之物，是以前揭各項扣案物皆依據毒品
    危害防制條例第19條第1 項沒收，並依共犯連帶責任之原則
    ，於各被告所宣告之主刑項下宣告沒收之。
２、附表二編號12之1 有關0000000000行動電話門號，為被告許
    榮文所有使用；編號12之5 有關0000000000行動電話門號，
    為被告張國城所有使用；附表三編號11之1 有關0000000000
    行動電話門號，為共犯王國偉所有使用，業經渠等供述在卷
    ；且係供渠3 人與製毒成員間聯繫本件製毒事宜所用之電話
    ，均應依共犯連帶責任之原則，依同條例第19條第1 項規定
    ，於各被告所宣告之主刑項下宣告沒收之。另按行動電話服
    務須以通話晶片卡為使用介面，因此電信公司於出租行動電
    話門號予消費者使用時，即同時附帶提供晶片卡給消費者作
    為門號使用之介面，故電信公司接受消費者申辦門號並將該
    門號開通上線時，該晶片卡之所有權亦移轉於消費者，自不
    能認該晶片卡仍屬電信公司所有之物，有最高法院97年度台
    上字第1952號判決、97年度台上字第2230號判決意旨可資參
    照，是行動電話內配用之門號晶片卡應併同各行動電話亦予
    沒收。
３、上開各物品俱已扣案，是無不能沒收之虞，故無宣告如不能
    沒收時應追徵價額之必要。
(三)、依刑法第38條第1 項第1 款沒收部分（即附表六所示部分）
    ：
    附表二編號3 、5 、7 、55及附表三編號22容器內之液體；
    附表二編號18至20、28、29、33、35器具內所含有之白色殘
    渣；附表二編號30濾紙內殘渣；附表二編號31器具內所含有
    之黃色及白色殘渣，經檢驗結果所含之「麻黃鹼」或「假麻
    黃鹼」為第四級毒品，有附表一所示之鑑定書可憑，是前揭
    液體或殘渣為共犯王國偉所組製毒集團所有，依最高法院10
    0 年度第3 次刑事庭決議，即應依刑法第38條第1 項第1 款
    以違禁物宣告沒收，並依共犯連帶責任之原則，於各被告所
    宣告之主刑項宣告沒收。
(四)、不予宣告沒收部分（即附表七部分）：
    扣案如附表二編號2 之空氣壓縮機為在被告許榮文住處1 樓
    查獲，並非在該處4 樓製毒處所查扣，且共犯王國偉供稱該
    空氣壓縮機為被告許榮文所有，與本案製毒犯行無關，爰不
    予宣告沒收；再扣案如附表二編號4 之1 並未驗得有何毒物
    反應；附表二編號12之2 、12之3 、12之4 之行動電話或晶
    片卡；附表二編號27之計算機；附表二編號40之工具箱；附
    表二編號53之保特瓶；附表二編號54之機油；另在共犯王國
    偉華德街租賃處扣得如附表三編號1 至8 、11之2 、12至20
    所示之物，均與本件各被告在高雄市○○區○○路一段89號
    製毒地點之犯行無涉，是均不宣告沒收。至於附表二編號13
    、附表三編號9 、10之物，經檢驗結果呈甲基安非他命反應
    ，惟此為供共犯王國偉吸食所用之物，與本件製造毒品無關
    ，業經共犯王國偉於警訊陳述在卷（見警一卷第75頁、第77
    頁），故就此部分與本件各被告製毒行為無涉，亦不予諭知
    沒收、銷燬。
據上論結，應依刑事訴訟法第369 條第1 項前段、第364 條、第
299 條第1 項前段，毒品危害防制條例第4 條第2 項、第17條第
2 項、第18條第1 項前段、第19條第1 項，刑法第11條、第28條
、第38條第1 項第1 款、第47條第1 項，判決如主文。
本案經檢察官莊榮松到庭執行職務。
中    華    民    國   100    年    12    月    6     日
                  刑事第三庭    審判長法  官  張意聰
                                      法  官  莊松泉
                                      法  官  簡志瑩
以上正本證明與原本無異。
如不服本判決應於收受本判決後10日內向本院提出上訴書狀，其
未敘述上訴理由者，並得於提起上訴後10日內向本院補提理由書
狀（均須按他造當事人之人數附繕本）「切勿逕送上級法院」。
中    華    民    國   100    年    12    月    6     日
                                      書記官  吳新貞
附錄本判決論罪科刑法條：
毒品危害防制條例第4 條第2 項
製造、運輸、販賣第二級毒品者，處無期徒刑或7 年以上有期徒
刑，得併科新臺幣1 千萬元以下罰金。
附表一：本案扣案物品送鑑定之結果：
┌──┬──────┬────────┬─────────────────────────────────┐
│編號│  扣押物品  │起訴書附表之編號│鑑定結果（本表編號 1 至 23 係依據內政部警政署刑事警察局 99 年 12  │
│    │            │（括弧內為現場編│月 6 日刑鑑字第 099016176 4 號鑑定書之鑑定結果，見偵一卷第 229 頁 │
│    │            │號）            │至第232 頁；本表編號24至27係依據高雄醫學大學附設中和紀念醫院檢驗報│
│    │            │                │告，見偵一卷第133 頁至第136 頁）                                  │
├──┼──────┼────────┼─────────────────────────────────┤
│ 1  │淡黃色液體  │起訴書附表一編號│一、驗前毛重1744.00公克（包裝塑膠桶重 1400.00公克）               │
│    │            │3（ 編號1-3 ）  │二、1、取16.10公克鑑定用罄，餘16028.90公克。                      │
│    │            │                │    2、檢出四級毒品：毒品先驅原料假麻黃鹼(Pseudoephedrine)成分。  │
│    │            │                │    3、純度約14﹪，驗前純質淨重約2246.30公克。                    │
├──┼──────┼────────┼─────────────────────────────────┤
│ 2  │黑色液體    │起訴書附表一編號│一、驗前毛重14915.00公克（包裝塑膠桶重 970.00公克）               │
│    │            │4（ 編號1-4 ）  │二、1、取23.28公克鑑定用罄，餘13921.72公克。                      │
│    │            │                │    2、檢出二級毒品甲基安非他命 (Methamphetamine)、四級毒品：毒品 │
│    │            │                │       先驅原料：麻黃鹼 (Ephedrine)、假麻黃鹼 (Pseudoephedrine) 等│
│    │            │                │       成分。                                                     │
│    │            │                │    3、測得甲基安非他命純度約 2 ﹪，驗前純質淨重約 278.90 公克；麻│
│    │            │                │       黃鹼純度約 2 ﹪，驗前純質淨重約 278.90 公克；假麻黃鹼純度約│
│    │            │                │       2 ﹪，驗前純質淨重約 278.90 公克。                       │
├──┼──────┼────────┼─────────────────────────────────┤
│ 3  │黑色液體    │漏列（編號1-5） │一、驗前毛重24900.00公克（包裝塑膠桶重1400.00公克）               │
│    │            │                │二、1、取18.70公克鑑定用罄，餘1071.30公克。                       │
│    │            │                │    2、未檢出二級毒品甲基安非他命(Methamphetamine) 、四級毒品：毒 │
│    │            │                │       品先驅原料：麻黃鹼(Ephedrine) 、假麻黃鹼(Pseudoephedrine)  │
│    │            │                │       等成分。                                                   │
├──┼──────┼────────┼─────────────────────────────────┤
│ 4  │黃色液體，底│起訴書附表一編號│一、驗前毛重3840.00公克（包裝塑膠桶及膜總重約375.00公克）         │
│    │部有白色沈澱│5（ 編號1-6 ）  │二、1、取18.34公克鑑定用罄，餘3446.66公克。                       │
│    │物。        │                │    2、檢出四級毒品：毒品先驅原料假麻黃鹼(Pseudoephedrine)成分。  │
│    │            │                │    3、純度約15﹪，驗前純質淨重約519.75公克。                     │
├──┼──────┼────────┼─────────────────────────────────┤
│ 5  │褐色液體    │起訴書附表一編號│一、驗前毛重2345.00公克（包裝塑膠罐重165.00公克）                 │
│    │            │6（ 編號1-7 ）  │二、1、取28.12公克鑑定用罄，餘2151.88公克。                       │
│    │            │                │    2、檢出二級毒品甲基安非他命 (Methamphetamine)、四級毒品：麻黃 │
│    │            │                │       鹼 (Ephedrine)、四級毒品毒品先驅原料：假麻黃鹼(Pseudoephedr│
│    │            │                │        ine) 等成分。                                             │
│    │            │                │    3、測得甲基安非他命純度約2 ﹪，驗前純質淨重約43.60 公克；假麻 │
│    │            │                │       黃鹼純度約1 ﹪，驗前純質淨重約21.80公克。                  │
├──┼──────┼────────┼─────────────────────────────────┤
│ 6  │藍色塑膠桶  │起訴書附表一編號│內有微量白色殘渣，量微無法有效秤重，酌量取樣鑑定，檢出四級毒品：毒│
│    │            │7（ 編號1-8 ）  │品先驅原料假麻黃(Pseudoephedrine)成分。                         │
├──┼──────┼────────┼─────────────────────────────────┤
│ 7  │藍色塑膠盤  │起訴書附表一編號│內有微量褐色殘渣，以有機溶劑洗滌後，取其洗滌液鑑定。檢出二級毒品甲│
│    │            │8（ 編號1-9 ）  │基安非他命 (Methamphetamine)、四級毒品毒品先驅原料：麻黃鹼(Ephedri│
│    │            │                │ ne) 等成分。                                                     │
├──┼──────┼────────┼─────────────────────────────────┤
│ 8  │金屬杯      │起訴書附表一編號│內有微量褐色及白色殘渣，以有機溶劑洗滌後，取其洗滌液鑑定。檢出二級│
│    │            │9（ 編號1-10）  │毒品甲基安非他命 (Methamphetamine)、四級毒品毒品先驅原料：麻黃鹼(E│
│    │            │                │phedrine) 等成分。                                                │
├──┼──────┼────────┼─────────────────────────────────┤
│ 9  │藍色塑膠杯  │起訴書附表一編號│內有微量白色殘渣，量微無法有效秤重，酌量取樣鑑定，檢出二級毒品甲基│
│    │            │10 （ 編號1-11）│安非他命 (Methamphetamine)、四級毒品毒品先驅原料：麻黃鹼(Ephedrine│
│    │            │                │ )、假麻黃鹼(Pseudoephedrine) 等成分。                            │
├──┼──────┼────────┼─────────────────────────────────┤
│ 10 │淡黃色液體  │起訴書附表一編號│一、驗前毛重19920.00公克（包裝塑膠桶重1450.00公克）               │
│    │            │11 （ 編號2-1 ）│二、1、取16.81公克鑑定用罄，餘18453.19公克。                      │
│    │            │                │    2、檢出丙酮（Acetone)成分。                                   │
│    │            │                │    3、檢出二級毒品甲基安非他命(Methamphetamine) 、四級毒品：麻黃 │
│    │            │                │       鹼 (Ephedrine)、四級毒品毒品先驅原料：假麻黃鹼(Pseudoephedr│
│    │            │                │       ine) 等成分。                                              │
├──┼──────┼────────┼─────────────────────────────────┤
│ 11 │金屬壓力桶  │起訴書附表一編號│以有機溶劑洗滌後，取其洗滌液鑑定。                                │
│    │            │14 （ 編號4-1 ，│檢出二級毒品甲基安非他命(Methamphetamine) 、四級毒品：毒品先驅原料│
│    │            │如原審卷一第85頁│麻黃鹼(Ephedrine)等成分。                                         │
│    │            │照片）          │                                                                  │
├──┼──────┼────────┼─────────────────────────────────┤
│ 12 │金屬碗      │起訴書附表一編號│內有微量白色殘渣，以有機溶劑洗滌後，取其洗滌液鑑定。              │
│    │            │18 （ 編號4-5 ，│檢出四級毒品：毒品先驅原料麻黃鹼(Ephedrine)成分。                 │
│    │            │如原審卷一第85頁│                                                                  │
│    │            │照片）          │                                                                  │
├──┼──────┼────────┼─────────────────────────────────┤
│ 13 │金屬長杓    │起訴書附表一編號│其上有微量白色殘渣，以有機溶劑洗滌後，取其洗滌液鑑定。            │
│    │            │19 （ 編號4-6 ，│檢出四級毒品：毒品先驅原料麻黃鹼(Ephedrine)成分。                 │
│    │            │如原審卷一第85頁│                                                                  │
│    │            │照片）          │                                                                  │
├──┼──────┼────────┼─────────────────────────────────┤
│ 14 │木質攪拌棒  │起訴書附表一編號│其上有微量白色殘渣，量微無法有效秤重，酌量取樣鑑定。              │
│    │            │20 （ 編號4-7 ，│檢出四級毒品：毒品先驅原料麻黃鹼(Ephedrine)成分。                 │
│    │            │如原審卷一第86頁│                                                                  │
│    │            │照片）          │                                                                  │
├──┼──────┼────────┼─────────────────────────────────┤
│ 15 │金屬鍋      │起訴書附表一編號│其內有微量褐色殘渣，以有機溶劑洗滌後，取其洗滌液鑑定。            │
│    │            │20 （ 編號4-12，│檢出二級毒品甲基安非他命(Methamphetamine) 、四級毒品：毒品先驅原料│
│    │            │如原審卷一第86頁│麻黃鹼(Ephedrine)等成分。                                         │
│    │            │照片）          │                                                                  │
├──┼──────┼────────┼─────────────────────────────────┤
│ 16 │紅色塑膠杓  │起訴書附表一編號│其上有微量白色殘渣，以有機溶劑洗滌後，取其洗滌液鑑定。            │
│    │            │28 （ 編號4-15，│檢出四級毒品：毒品先驅原料麻黃鹼(Ephedrine)成分。                 │
│    │            │如原審卷一第87頁│                                                                  │
│    │            │照片）          │                                                                  │
├──┼──────┼────────┼─────────────────────────────────┤
│ 17 │黃色塑膠盤  │起訴書附表一編號│其上有微量白色殘渣，以有機溶劑洗滌後，取其洗滌液鑑定。            │
│    │            │29 （ 編號4-16，│檢出四級毒品：毒品先驅原料麻黃鹼(Ephedrine)成分。                 │
│    │            │如原審卷一第87頁│                                                                  │
│    │            │照片）          │                                                                  │
├──┼──────┼────────┼─────────────────────────────────┤
│ 18 │白色陶瓷漏斗│起訴書附表一編號│內有濾紙，以有機溶劑洗滌後，取其洗滌液鑑定。                      │
│    │            │30 （ 編號4-17，│檢出四級毒品：毒品先驅原料麻黃鹼(Ephedrine)成分。                 │
│    │            │如原審卷一第87頁│                                                                  │
│    │            │照片）          │                                                                  │
├──┼──────┼────────┼─────────────────────────────────┤
│ 19 │玻璃側孔燒瓶│起訴書附表一編號│內有黃色及白色殘渣，以有機溶劑洗滌後，取其洗滌液鑑定。            │
│    │            │31 （ 編號4-18，│檢出四級毒品：毒品先驅原料麻黃鹼(Ephedrine)成分。                 │
│    │            │如原審卷一第87頁│                                                                  │
│    │            │照片）          │                                                                  │
├──┼──────┼────────┼─────────────────────────────────┤
│ 20 │白色飯匙    │起訴書附表一編號│其上有白色殘渣，以有機溶劑洗滌後，取其洗滌液鑑定。                │
│    │            │35 （ 編號4-23，│檢出四級毒品：毒品先驅原料麻黃鹼(Ephedrine)成分。                 │
│    │            │如原審卷一第88頁│                                                                  │
│    │            │照片）          │                                                                  │
├──┼──────┼────────┼─────────────────────────────────┤
│ 21 │塑膠量杯    │起訴書附表一編號│其內有白色殘渣，以有機溶劑洗滌後，取其洗滌液鑑定。                │
│    │            │33 （ 編號4-27，│檢出四級毒品：毒品先驅原料麻黃鹼(Ephedrine)成分。                 │
│    │            │如原審卷一第88頁│                                                                  │
│    │            │照片）          │                                                                  │
├──┼──────┼────────┼─────────────────────────────────┤
│ 22 │白色混濁液體│起訴書附表一編號│一、驗前毛重32205.00公克（包裝塑膠桶重5660.00公克）               │
│    │            │55 （ 編號4-49，│二、1、取17.80公克鑑定用罄，餘26527.20公克。                      │
│    │            │如原審卷一第91頁│    2、四級毒品毒品先驅原料：假麻黃鹼(Pseudoephedrine) 成分。     │
│    │            │照片）          │    3、純度約7 ﹪，驗前純質淨重約1858.15公克。                    │
├──┼──────┼────────┼─────────────────────────────────┤
│ 23 │白色塑膠桶  │起訴書附表一編號│內有透明液體，酌量取樣鑑定，檢出Ethanol(乙醇)成分。               │
│    │            │56 （ 編號4-50，│                                                                  │
│    │            │如原審卷一第91頁│                                                                  │
│    │            │照片）          │                                                                  │
├──┼──────┼────────┼─────────────────────────────────┤
│ 24 │甲基安非他命│起訴書附表二編號│驗前毛重 17.94 公克，驗前淨重 16.875 公克，驗後淨重 16.866 公克； │
│    │結晶        │9               │純度 65.3 ﹪                                                      │
├──┼──────┼────────┼─────────────────────────────────┤
│ 25 │甲基安非他命│起訴書附表二編號│驗前毛重 0.36 公克，驗前淨重 0.115 公克，驗後淨重0.106 公克；純度 │
│    │結晶        │10              │81.1 ﹪                                                           │
├──┼──────┼────────┼─────────────────────────────────┤
│ 26 │燒杯盛裝含結│起訴書附表二編號│一、驗前毛重 122.17 公克，驗前淨重 42.053 公克，驗後淨重 36.763 公│
│    │晶黃棕色液體│21              │    克；純度 50.5 ﹪。                                            │
│    │            │                │二、1、檢出甲基安非他命。                                         │
│    │            │                │    2、檢出假麻黃鹼成分。                                         │
├──┼──────┼────────┼─────────────────────────────────┤
│ 27 │鐵盆盛裝含結│起訴書附表二編號│一、驗前毛重 98.29 公克，驗前淨重 8.033 公克，驗後淨重 8.024 公克 │
│    │晶黃褐色結晶│22              │    。                                                            │
│    │            │                │二、檢出假麻黃鹼成分。                                            │
└──┴──────┴────────┴─────────────────────────────────┘
附表二：（本附表二編號係依據起訴書附表一之順序編列）
查扣地點：高雄市○○區○○路一段89號
 （見警一卷第9 頁至16頁）
┌──┬───────┬──┬───────┬─────┬────────────────┐
│編號│ 品     名    │數量│所有人/持有人 │ 鑑定結果 │     沒收與否及沒收法條         │
├──┼───────┼──┼───────┼─────┼────────────────┤
│1   │冰箱          │1台 │王國偉        │          │1.被告王國偉所有，供製造第二級毒│
│    │              │    │              │          │  品甲基安非他命所用之物。      │
│    │              │    │              │          │2.依毒品危害防制條例第 19 條第1 │
│    │              │    │              │          │  項之規定沒收之。              │
├──┼───────┼──┼───────┼─────┼────────────────┤
│2   │空氣壓縮機    │1台 │許榮文        │          │1.據被告王國偉之供述為被告許榮文│
│    │              │    │              │          │  所有，製造毒品時，不會用到該空│
│    │              │    │              │          │  氣壓縮機等情（見本院訴字卷第  │
│    │              │    │              │          │  200頁）                       │
│    │              │    │              │          │2.無證據證明與本案製造毒品犯行有│
│    │              │    │              │          │  直接關係，不予宣告沒收。      │
├──┼───────┼──┼───────┼─────┼────────────────┤
│3   │淡黃色液體    │1桶 │王國偉        │前揭附表一│1.液體經檢驗結果為第四級毒品先驅│
│    │              │    │              │編號 1    │  原料假麻黃鹼，依刑法第 38 條第│
│    │              │    │              │          │  1 項第 1 款沒收。             │
│    │              │    │              │          │2.桶子為王國偉所有，且為製造第二│
│    │              │    │              │          │  級毒品甲基安非他命所用之物，依│
│    │              │    │              │          │  毒品危害防制條例第 19 條第 1  │
│    │              │    │              │          │  項沒收部分。                  │
├──┼───────┼──┼───────┼─────┼────────────────┤
│4   │黑色液體      │1桶 │許榮文等      │前揭附表一│液體經鑑定含有第二級毒品甲基安非│
│    │              │    │              │編號 2    │他命，而桶子亦含有甲基安非他命，│
│    │              │    │              │          │難以析離，均依毒品危害防制條例第│
│    │              │    │              │          │18 條第 1 項沒收銷毀之。        │
├──┼───────┼──┼───────┼─────┼────────────────┤
│4   │黑色液體      │1桶 │王國偉        │前揭附表一│1.未檢驗出有甲基安非他命或假麻黃│
│之1 │（起訴書附表一│    │              │編號 3    │  鹼、麻黃鹼成分。              │
│    │漏列）        │    │              │          │2.無證據證明與本案製造毒品犯行無│
│    │              │    │              │          │  直接關係，不予宣告沒收。      │
├──┼───────┼──┼───────┼─────┼────────────────┤
│5   │黃色液體，底部│1 桶│王國偉        │前揭附表一│1.液體經檢驗結果為第四級毒品先驅│
│    │有白色沈澱物。│    │              │編號 4    │  原料假麻黃鹼，依刑法第 38 條第│
│    │              │    │              │          │  1 項第 1 款沒收。             │
│    │              │    │              │          │2.桶子為王國偉所有，且為製造第二│
│    │              │    │              │          │  級毒品甲基安非他命所用之物，依│
│    │              │    │              │          │  毒品危害防制條例第 19 條第 1  │
│    │              │    │              │          │  項沒收部分。                  │
├──┼───────┼──┼───────┼─────┼────────────────┤
│6   │褐色液體      │1桶 │王國偉        │前揭附表一│液體經鑑定含有第二級毒品甲基安非│
│    │              │    │              │編號 5    │他命，而桶子亦含有甲基安非他命，│
│    │              │    │              │          │難以析離，均依毒品危害防制條例第│
│    │              │    │              │          │18 條第 1 項沒收銷毀之。        │
├──┼───────┼──┼───────┼─────┼────────────────┤
│7   │藍色塑膠桶    │2個 │王國偉        │前揭附表一│1.液體經檢驗結果為第四級毒品先驅│
│    │              │    │              │編號 6    │  原料假麻黃鹼，依刑法第 38 條第│
│    │              │    │              │          │  1 項第 1 款沒收。             │
│    │              │    │              │          │2.桶子 2 個為王國偉所有，且為製 │
│    │              │    │              │          │  造第二級毒品甲基安非他命所用之│
│    │              │    │              │          │  物，依毒品危害防制條例第 19 條│
│    │              │    │              │          │  第 1 項沒收部分。             │
├──┼───────┼──┼───────┼─────┼────────────────┤
│8   │藍色塑膠盤    │1個 │王國偉        │前揭附表一│內含有褐色殘渣經鑑定含有第二級毒│
│    │              │    │              │編號 7    │品甲基安非他命，而塑膠盤亦含有甲│
│    │              │    │              │          │基安非他命，難以析離，均依毒品危│
│    │              │    │              │          │害防制條例第 18 條第 1 項沒收銷 │
│    │              │    │              │          │毀之。                          │
├──┼───────┼──┼───────┼─────┼────────────────┤
│9   │金屬杯1個     │1個 │王國偉        │前揭附表一│內含有褐色及白色殘渣經鑑定含有第│
│    │              │    │              │編號 8    │二級毒品甲基安非他命，而金屬杯 1│
│    │              │    │              │          │個亦含有甲基安非他命，難以析離，│
│    │              │    │              │          │均依毒品危害防制條例第 18 條第 1│
│    │              │    │              │          │項沒收銷毀之。                  │
├──┼───────┼──┼───────┼─────┼────────────────┤
│10  │藍色塑膠杯    │1個 │王國偉        │前揭附表一│內含有白色殘渣經鑑定含有第二級毒│
│    │              │    │              │編號 9    │品甲基安非他命，而藍色塑膠杯 1  │
│    │              │    │              │          │個亦含有甲基安非他命，難以析離，│
│    │              │    │              │          │均依毒品危害防制條例第 18 條第 1│
│    │              │    │              │          │項沒收銷毀之。                  │
├──┼───────┼──┼───────┼─────┼────────────────┤
│11  │淡黃色液體    │1桶 │王國偉        │前揭附表一│經鑑定為 1 桶丙酮，為王國偉所有 │
│    │              │    │              │編號10    │，且為製造第二級毒品甲基安非他命│
│    │              │    │              │          │所用之物，依毒品危害防制條例第  │
│    │              │    │              │          │19 條第 1 項沒收。              │
├──┼───────┼──┼───────┼─────┼────────────────┤
│12  │NOKIA銀色手機 │1 支│許榮文        │          │1.門號 0000000000 行動電話為被告│
│之1 │（序號00000000│、 1│              │          │  許榮文所使用，業據被告許榮文供│
│    │949327、門號09│張晶│              │          │  述在卷（見本院訴一卷第 99 頁）│
│    │00000000）    │片卡│              │          │  ，並供製毒成員間聯絡使用，有通│
│    │              │    │              │          │  訊監察譯文附卷可稽（見警一卷第│
│    │              │    │              │          │  94 頁至第 97 頁）。           │
│    │              │    │              │          │2.行動電話內配用之門號晶片卡併同│
│    │              │    │              │          │  行動電話，依毒品危害防制條例第│
│    │              │    │              │          │  19 條第 1 項沒收。            │
├──┼───────┼──┼───────┼─────┼────────────────┤
│12  │ELIYA 銀色手機│1 支│林佳賢        │          │1.門號 0000000000、0000000000 行│
│之2 │（序號00000000│、2 │              │          │  動電話為被告林佳賢所使用，業據│
│    │0000000、門號 │之晶│              │          │  被告許榮文供述在卷（見本院訴一│
│    │0000000000、09│片卡│              │          │  卷第 218 頁），但無證據證明係 │
│    │00000000 ）   │    │              │          │  供製毒成員間聯絡使用。        │
│    │              │    │              │          │2.無證據證明與本案製造毒品犯行無│
│    │              │    │              │          │  直接關係，不予宣告沒收。      │
├──┼───────┼──┼───────┼─────┼────────────────┤
│12  │AVXING 銀色手 │1支 │許榮文        │          │無證據證明與本案製造毒品犯行無  │
│之3 │機（序號352317│    │              │          │直接關係，不予宣告沒收。        │
│    │000000000，無 │    │              │          │                                │
│    │晶片卡）      │    │              │          │                                │
├──┼───────┼──┼───────┼─────┼────────────────┤
│12  │NOKIA 黑色手機│1支 │許榮文        │          │無證據證明與本案製造毒品犯行無  │
│之4 │（序號00000000│    │              │          │直接關係，不予宣告沒收。        │
│    │0000000）     │    │              │          │                                │
├──┼───────┼──┼───────┼─────┼────────────────┤
│12  │ANYCALL 銀色手│1 支│張國城        │          │1.門號 0000000000 行動電話為被告│
│之5 │機（序號358807│、晶│              │          │  張國城所使用，業據被告許榮文供│
│    │00000000，門號│片卡│              │          │  述在卷（見警一卷第 44 頁），並│
│    │0000000000）  │1 張│              │          │  供製毒成員間聯絡使用，有通訊監│
│    │              │    │              │          │  察譯文附卷可稽（見警一卷第 131│
│    │              │    │              │          │  頁至第141 頁）。              │
│    │              │    │              │          │2.行動電話內配用之門號晶片卡併同│
│    │              │    │              │          │  行動電話，依毒品危害防制條例第│
│    │              │    │              │          │  19 條第 1 項沒收。            │
├──┼───────┼──┼───────┼─────┼────────────────┤
│13  │甲基安非他命  │1包 │王國偉        │          │1.經鑑定含有甲基安非他命成分，純│
│    │              │    │              │          │  度 78.8 ﹪，見偵一卷第 132 頁 │
│    │              │    │              │          │  之高雄醫學大學附設中和醫院檢驗│
│    │              │    │              │          │  報告。                        │
│    │              │    │              │          │2.被告王國偉施用之毒品，無證據證│
│    │              │    │              │          │  明與本案製造毒品犯行有直接關係│
│    │              │    │              │          │  ，不予宣告沒收。              │
├──┼───────┼──┼───────┼─────┼────────────────┤
│14  │金屬壓力桶    │1個 │王國偉        │前揭附表一│因殘留有第二級毒品甲基安非他命，│
│    │（氫氣反應器）│    │              │編號11    │而難以析離，依毒品危害防制條例第│
│    │              │    │              │          │ 18 條第1 項沒收銷毀之。        │
├──┼───────┼──┼───────┼─────┼────────────────┤
│15  │電磁爐        │2台 │王國偉        │          │為王國偉所有，且為製造第二級毒品│
│    │              │    │              │          │甲基安非他命所用之物，依毒品危害│
│    │              │    │              │          │防制條例第 19 條第 1 項沒收。   │
├──┼───────┼──┼───────┼─────┼────────────────┤
│16  │塑膠水桶      │4個 │王國偉        │          │為王國偉所有，且為製造第二級毒品│
│    │              │    │              │          │甲基安非他命所用之物，依毒品危害│
│    │              │    │              │          │防制條例第 19 條第 1 項沒收。   │
├──┼───────┼──┼───────┼─────┼────────────────┤
│17  │玻璃棒        │3支 │王國偉        │          │為王國偉所有，且為製造第二級毒品│
│    │              │    │              │          │甲基安非他命所用之物，依毒品危害│
│    │              │    │              │          │防制條例第 19 條第 1 項沒收。   │
├──┼───────┼──┼───────┼─────┼────────────────┤
│18  │金屬碗        │1個 │王國偉        │前揭附表一│1.白色殘渣經檢驗結果為第四級毒品│
│    │              │    │              │編號12    │  先驅原料麻黃鹼，依刑法第 38 條│
│    │              │    │              │          │  第 1 項第 1 款沒收。          │
│    │              │    │              │          │2.金屬碗 1 個為王國偉所有，且為 │
│    │              │    │              │          │  製造第二級毒品甲基安非他命所用│
│    │              │    │              │          │  之物，依毒品危害防制條例第 19 │
│    │              │    │              │          │  條第 1 項沒收部分。           │
├──┼───────┼──┼───────┼─────┼────────────────┤
│19  │金屬長杓      │1個 │王國偉        │前揭附表一│1.白色殘渣經檢驗結果為第四級毒品│
│    │              │    │              │編號13    │  先驅原料麻黃鹼，依刑法第 38 條│
│    │              │    │              │          │  第 1 項第 1 款沒收。          │
│    │              │    │              │          │2.金屬長杓 1 個為王國偉所有，且 │
│    │              │    │              │          │  為製造第二級毒品甲基安非他命所│
│    │              │    │              │          │  用之物，依毒品危害防制條例第  │
│    │              │    │              │          │  19 條第 1 項沒收部分。        │
├──┼───────┼──┼───────┼─────┼────────────────┤
│20  │木質攪拌棒    │2支 │王國偉        │前揭附表一│1.白色殘渣經檢驗結果為第四級毒品│
│    │              │    │              │編號14    │  先驅原料麻黃鹼，依刑法第 38 條│
│    │              │    │              │          │  第 1 項第 1 款沒收。          │
│    │              │    │              │          │2.木質攪拌棒 2 支為王國偉所有， │
│    │              │    │              │          │  且為製造第二級毒品甲基安非他命│
│    │              │    │              │          │  所用之物，依毒品危害防制條例第│
│    │              │    │              │          │  19 條第 1 項沒收部分。        │
├──┼───────┼──┼───────┼─────┼────────────────┤
│21  │灌水器        │1個 │王國偉        │          │為王國偉所有，且為製造第二級毒品│
│    │              │    │              │          │甲基安非他命所用之物，依毒品危害│
│    │              │    │              │          │防制條例第 19 條第 1 項沒收。   │
├──┼───────┼──┼───────┼─────┼────────────────┤
│22  │錫箔紙        │1捲 │王國偉        │          │為王國偉所有，且為製造第二級毒品│
│    │              │    │              │          │甲基安非他命所用之物，依毒品危害│
│    │              │    │              │          │防制條例第 19 條第 1 項沒收。   │
├──┼───────┼──┼───────┼─────┼────────────────┤
│23  │大空氣壓縮機  │2台 │王國偉        │          │為王國偉所有，且為製造第二級毒品│
│    │              │    │              │          │甲基安非他命所用之物，依毒品危害│
│    │              │    │              │          │防制條例第 19 條第 1 項沒收。   │
├──┼───────┼──┼───────┼─────┼────────────────┤
│24  │小空氣壓縮機  │2台 │王國偉        │          │為王國偉所有，且為製造第二級毒品│
│    │              │    │              │          │甲基安非他命所用之物，依毒品危害│
│    │              │    │              │          │防制條例第 19 條第 1 項沒收。   │
├──┼───────┼──┼───────┼─────┼────────────────┤
│25  │金屬鍋        │3個 │王國偉        │前揭附表一│1.其中 1 個金屬鍋因殘留有第二級 │
│    │              │    │              │編號15    │  毒品甲基安非他命，而難以析離，│
│    │              │    │              │          │  依毒品危害防制條例第 18 條第 1│
│    │              │    │              │          │  項沒收銷毀之。                │
│    │              │    │              │          │2.另2個為王國偉所有，且為製造第 │
│    │              │    │              │          │  二級毒品甲基安非他命所用之物，│
│    │              │    │              │          │  依毒品危害防制條例第 19 條第  │
│    │              │    │              │          │  1 項沒收。                    │
├──┼───────┼──┼───────┼─────┼────────────────┤
│26  │電子秤        │1台 │王國偉        │          │為王國偉所有，且為製造第二級毒品│
│    │              │    │              │          │甲基安非他命所用之物，依毒品危害│
│    │              │    │              │          │防制條例第 19 條第 1 項沒收。   │
├──┼───────┼──┼───────┼─────┼────────────────┤
│27  │計算機        │1台 │王國偉        │          │無證據證明與本案製造毒品犯行有直│
│    │              │    │              │          │接關係，不予宣告沒收。          │
├──┼───────┼──┼───────┼─────┼────────────────┤
│28  │塑膠杓        │2支 │王國偉        │前揭附表一│1.白色殘渣經檢驗結果為第四級毒品│
│    │              │    │              │編號16    │  先驅原料麻黃鹼，依刑法第 38 條│
│    │              │    │              │          │  第 1 項第 1 款沒收。          │
│    │              │    │              │          │2.塑膠杓 2 支為王國偉所有，且為 │
│    │              │    │              │          │  製造第二級毒品甲基安非他命所用│
│    │              │    │              │          │  之物，依毒品危害防制條例第 19 │
│    │              │    │              │          │  條第 1 項沒收部分。           │
├──┼───────┼──┼───────┼─────┼────────────────┤
│29  │塑膠盤        │10個│王國偉        │前揭附表一│1.白色殘渣經檢驗結果為第四級毒品│
│    │              │    │              │編號17    │  先驅原料麻黃鹼，依刑法第 38 條│
│    │              │    │              │          │  第 1 項第 1 款沒收。          │
│    │              │    │              │          │2.塑膠盤 10 個為王國偉所有，且為│
│    │              │    │              │          │  製造第二級毒品甲基安非他命所用│
│    │              │    │              │          │  之物，依毒品危害防制條例第 19 │
│    │              │    │              │          │  條第 1 項沒收部分。           │
├──┼───────┼──┼───────┼─────┼────────────────┤
│30  │陶瓷漏斗      │3個 │王國偉        │前揭附表一│1.濾紙殘渣經檢驗結果為第四級毒品│
│    │              │    │              │編號18    │  先驅原料麻黃鹼，依刑法第 38 條│
│    │              │    │              │          │  第 1 項第 1 款沒收。          │
│    │              │    │              │          │2.陶瓷漏斗 3 個為王國偉所有，且 │
│    │              │    │              │          │  為製造第二級毒品甲基安非他命所│
│    │              │    │              │          │  用之物，依毒品危害防制條例第  │
│    │              │    │              │          │  19 條第 1 項沒收部分。        │
├──┼───────┼──┼───────┼─────┼────────────────┤
│31  │玻璃側孔燒瓶  │3個 │王國偉        │前揭附表一│1.黃色及白色殘渣經檢驗結果為第四│
│    │              │    │              │編號19    │  級毒品先驅原料麻黃鹼，依刑法第│
│    │              │    │              │          │  38 條第 1 項第 1 款沒收。     │
│    │              │    │              │          │2.玻璃側孔燒瓶 3 個為王國偉所有 │
│    │              │    │              │          │  ，且為製造第二級毒品甲基安非他│
│    │              │    │              │          │  命所用之物，依毒品危害防制條例│
│    │              │    │              │          │  第 19 條第 1 項沒收部分。     │
├──┼───────┼──┼───────┼─────┼────────────────┤
│32  │噴水器        │3個 │王國偉        │          │為王國偉所有，且為製造第二級毒品│
│    │              │    │              │          │甲基安非他命所用之物，依毒品危害│
│    │              │    │              │          │防制條例第 19 條第 1 項沒收。   │
├──┼───────┼──┼───────┼─────┼────────────────┤
│33  │塑膠量杯      │2個 │王國偉        │前揭附表一│1.白色殘渣經檢驗結果為第四級毒品│
│    │              │    │              │編號21    │  先驅原料麻黃鹼，依刑法第 38 條│
│    │              │    │              │          │  第 1 項第 1 款沒收。          │
│    │              │    │              │          │2.塑膠量杯 2 個為王國偉所有，且 │
│    │              │    │              │          │  為製造第二級毒品甲基安非他命所│
│    │              │    │              │          │  用之物，依毒品危害防制條例第  │
│    │              │    │              │          │  19 條第 1 項沒收部分。        │
├──┼───────┼──┼───────┼─────┼────────────────┤
│34  │溫度計        │3支 │王國偉        │          │為王國偉所有，且為製造第二級毒品│
│    │              │    │              │          │甲基安非他命所用之物，依毒品危害│
│    │              │    │              │          │防制條例第 19 條第 1 項沒收。   │
├──┼───────┼──┼───────┼─────┼────────────────┤
│35  │飯匙          │2支 │王國偉        │前揭附表一│1.白色殘渣經檢驗結果為第四級毒品│
│    │              │    │              │編號20    │  先驅原料麻黃鹼，依刑法第 38 條│
│    │              │    │              │          │  第 1 項第 1 款沒收。          │
│    │              │    │              │          │2.飯匙 2 支為王國偉所有，且為製 │
│    │              │    │              │          │  造第二級毒品甲基安非他命所用之│
│    │              │    │              │          │  物，依毒品危害防制條例第 19 條│
│    │              │    │              │          │  第 1 項沒收部分。             │
├──┼───────┼──┼───────┼─────┼────────────────┤
│36  │濾紙          │2盒 │王國偉        │          │為王國偉所有，且為製造第二級毒品│
│    │              │    │              │          │甲基安非他命所用之物，依毒品危害│
│    │              │    │              │          │防制條例第 19 條第 1 項沒收。   │
├──┼───────┼──┼───────┼─────┼────────────────┤
│37  │酸鹼試紙      │1盒 │王國偉        │          │為王國偉所有，且為製造第二級毒品│
│    │              │    │              │          │甲基安非他命所用之物，依毒品危害│
│    │              │    │              │          │防制條例第 19 條第 1 項沒收。   │
├──┼───────┼──┼───────┼─────┼────────────────┤
│38  │不銹鋼鍋      │1組 │王國偉        │          │為王國偉所有，且為製造第二級毒品│
│    │              │    │              │          │甲基安非他命所用之物，依毒品危害│
│    │              │    │              │          │防制條例第 19 條第 1 項沒收。   │
├──┼───────┼──┼───────┼─────┼────────────────┤
│39  │氫氧鋼瓶      │1個 │王國偉        │          │為王國偉所有，且為製造第二級毒品│
│    │              │    │              │          │甲基安非他命所用之物，依毒品危害│
│    │              │    │              │          │防制條例第 19 條第 1 項沒收。   │
├──┼───────┼──┼───────┼─────┼────────────────┤
│40  │工具箱        │1組 │王國偉        │          │無證據證明與本案製造毒品犯行有直│
│    │              │    │              │          │接關係，不予宣告沒收。          │
├──┼───────┼──┼───────┼─────┼────────────────┤
│41  │空氣壓縮機    │1組 │王國偉        │          │為王國偉所有，且為製造第二級毒品│
│    │              │    │              │          │甲基安非他命所用之物，依毒品危害│
│    │              │    │              │          │防制條例第 19 條第 1 項沒收。   │
├──┼───────┼──┼───────┼─────┼────────────────┤
│42  │瓦斯爐        │1組 │王國偉        │          │為王國偉所有，且為製造第二級毒品│
│    │              │    │              │          │甲基安非他命所用之物，依毒品危害│
│    │              │    │              │          │防制條例第 19 條第 1 項沒收。   │
├──┼───────┼──┼───────┼─────┼────────────────┤
│43  │硫酸鋇        │4瓶 │王國偉        │          │為王國偉所有，且為製造第二級毒品│
│    │              │    │              │          │甲基安非他命所用之物，依毒品危害│
│    │              │    │              │          │防制條例第 19 條第 1 項沒收。   │
├──┼───────┼──┼───────┼─────┼────────────────┤
│44  │氫氧化鈉      │4瓶 │王國偉        │          │為王國偉所有，且為製造第二級毒品│
│    │              │    │              │          │甲基安非他命所用之物，依毒品危害│
│    │              │    │              │          │防制條例第 19 條第 1 項沒收。   │
├──┼───────┼──┼───────┼─────┼────────────────┤
│45  │醋酸          │4瓶 │王國偉        │          │為王國偉所有，且為製造第二級毒品│
│    │              │    │              │          │甲基安非他命所用之物，依毒品危害│
│    │              │    │              │          │防制條例第 19 條第 1 項沒收。   │
├──┼───────┼──┼───────┼─────┼────────────────┤
│46  │氯化鈀        │1瓶 │王國偉        │          │為王國偉所有，且為製造第二級毒品│
│    │              │    │              │          │甲基安非他命所用之物，依毒品危害│
│    │              │    │              │          │防制條例第 19 條第 1 項沒收。   │
├──┼───────┼──┼───────┼─────┼────────────────┤
│47  │鹽酸          │3瓶 │王國偉        │          │為王國偉所有，且為製造第二級毒品│
│    │              │    │              │          │甲基安非他命所用之物，依毒品危害│
│    │              │    │              │          │防制條例第 19 條第 1 項沒收。   │
├──┼───────┼──┼───────┼─────┼────────────────┤
│48  │活性炭        │1包 │王國偉        │          │為王國偉所有，且為製造第二級毒品│
│    │              │    │              │          │甲基安非他命所用之物，依毒品危害│
│    │              │    │              │          │防制條例第 19 條第 1 項沒收。   │
├──┼───────┼──┼───────┼─────┼────────────────┤
│49  │濾紙          │1包 │王國偉        │          │為王國偉所有，且為製造第二級毒品│
│    │              │    │              │          │甲基安非他命所用之物，依毒品危害│
│    │              │    │              │          │防制條例第 19 條第 1 項沒收。   │
├──┼───────┼──┼───────┼─────┼────────────────┤
│50  │濾網          │3個 │王國偉        │          │為王國偉所有，且為製造第二級毒品│
│    │              │    │              │          │甲基安非他命所用之物，依毒品危害│
│    │              │    │              │          │防制條例第 19 條第 1 項沒收。   │
├──┼───────┼──┼───────┼─────┼────────────────┤
│51  │塑膠軟管      │1組 │王國偉        │          │為王國偉所有，且為製造第二級毒品│
│    │              │    │              │          │甲基安非他命所用之物，依毒品危害│
│    │              │    │              │          │防制條例第 19 條第 1 項沒收。   │
├──┼───────┼──┼───────┼─────┼────────────────┤
│52  │塑膠漏斗      │2個 │王國偉        │          │為王國偉所有，且為製造第二級毒品│
│    │              │    │              │          │甲基安非他命所用之物，依毒品危害│
│    │              │    │              │          │防制條例第 19 條第 1 項沒收。   │
├──┼───────┼──┼───────┼─────┼────────────────┤
│53  │保特瓶        │1個 │王國偉        │          │無證據證明與本案製造毒品犯行有直│
│    │              │    │              │          │接關係，不予宣告沒收。          │
├──┼───────┼──┼───────┼─────┼────────────────┤
│54  │機油          │1桶 │王國偉        │          │無證據證明與本案製造毒品犯行有直│
│    │              │    │              │          │接關係，不予宣告沒收。          │
├──┼───────┼──┼───────┼─────┼────────────────┤
│55  │白色混濁液體  │1桶 │王國偉        │前揭附表一│1.液體經檢驗結果為第四級毒品先驅│
│    │              │    │              │編號22    │  原料假麻黃鹼，依刑法第 38 條第│
│    │              │    │              │          │  1 項第 1 款沒收。             │
│    │              │    │              │          │2.桶子為王國偉所有，且為製造第二│
│    │              │    │              │          │  級毒品甲基安非他命所用之物，依│
│    │              │    │              │          │  毒品危害防制條例第 19 條第 1  │
│    │              │    │              │          │  項沒收部分。                  │
├──┼───────┼──┼───────┼─────┼────────────────┤
│56  │白色塑膠桶    │1桶 │王國偉        │前揭附表一│經鑑定其內液體為乙醇，為王國偉所│
│    │              │    │              │編號23    │有，且為製造第二級毒品甲基安非他│
│    │              │    │              │          │命所用之物，依毒品危害防制條例第│
│    │              │    │              │          │19 條第 1 項沒收。              │
└──┴───────┴──┴───────┴─────┴────────────────┘
附表三：（本附表三編號係依據起訴書附表二之順序編列）
查扣地點：高雄市○○區○○街10巷15之1號
（見警一卷第17頁至第22頁）
┌──┬───────┬──┬───────┬─────┬────────────────┐
│編號│ 品     名    │數量│所有人/持有人 │ 鑑定結果 │     沒收與否及沒收法條         │
├──┼───────┼──┼───────┼─────┼────────────────┤
│ 1  │湯匙          │1支 │王國偉        │          │無證據證明與本案製造毒品犯行有直│
│    │              │    │              │          │接關係，不予宣告沒收。          │
├──┼───────┼──┼───────┼─────┼────────────────┤
│ 2  │塑膠過濾盆    │1個 │王國偉        │          │無證據證明與本案製造毒品犯行有直│
│    │              │    │              │          │接關係，不予宣告沒收。          │
├──┼───────┼──┼───────┼─────┼────────────────┤
│ 3  │塑膠盤        │3個 │王國偉        │          │無證據證明與本案製造毒品犯行有直│
│    │              │    │              │          │接關係，不予宣告沒收。          │
├──┼───────┼──┼───────┼─────┼────────────────┤
│ 4  │毛刷          │1支 │王國偉        │          │無證據證明與本案製造毒品犯行有直│
│    │              │    │              │          │接關係，不予宣告沒收。          │
├──┼───────┼──┼───────┼─────┼────────────────┤
│ 5  │長方形塑膠盆  │5個 │王國偉        │          │無證據證明與本案製造毒品犯行有直│
│    │              │    │              │          │接關係，不予宣告沒收。          │
├──┼───────┼──┼───────┼─────┼────────────────┤
│ 6  │量杯          │1個 │王國偉        │          │無證據證明與本案製造毒品犯行有直│
│    │              │    │              │          │接關係，不予宣告沒收。          │
├──┼───────┼──┼───────┼─────┼────────────────┤
│ 7  │不銹鋼盆      │3個 │王國偉        │          │無證據證明與本案製造毒品犯行有直│
│    │              │    │              │          │接關係，不予宣告沒收。          │
├──┼───────┼──┼───────┼─────┼────────────────┤
│ 8  │垃圾桶        │3個 │王國偉        │          │無證據證明與本案製造毒品犯行有直│
│    │              │    │              │          │接關係，不予宣告沒收。          │
├──┼───────┼──┼───────┼─────┼────────────────┤
│ 9  │甲基安非他命結│1 包│王國偉        │本件附表一│為被告王國偉施用之毒品，無證據證│
│    │晶            │    │              │編號24    │明與本案製造毒品犯行有直接關係，│
│    │              │    │              │          │不予宣告沒收。                  │
├──┼───────┼──┼───────┼─────┼────────────────┤
│ 10 │甲基安非他命結│1 包│王國偉        │本件附表一│為被告王國偉施用之毒品，無證據證│
│    │晶            │    │              │編號25    │明與本案製造毒品犯行有直接關係，│
│    │              │    │              │          │不予宣告沒收。                  │
├──┼───────┼──┼───────┼─────┼────────────────┤
│ 11 │LG牌白色手機  │1 支│王國偉        │          │1.門號 0000000000 行動電話為被告│
│之1 │（序號00000000│、 1│              │          │  王國偉所使用，業據被告王國偉供│
│    │0000000、門號 │張晶│              │          │  述在卷（見警一卷第 77 頁），並│
│    │0000000000）  │片卡│              │          │  供製毒成員間聯絡使用，有通訊監│
│    │              │    │              │          │  察譯文附卷可稽（見警一卷第 98 │
│    │              │    │              │          │  頁至第130 頁）。              │
│    │              │    │              │          │2.行動電話內配用之門號晶片卡併同│
│    │              │    │              │          │  行動電話，依毒品危害防制條例第│
│    │              │    │              │          │  19 條第 1 項沒收。            │
├──┼───────┼──┼───────┼─────┼────────────────┤
│11  │Sony Ericsson │1 支│王國偉        │          │1.門號 0000000000 行動電話為被告│
│之2 │咖啡色手機（序│、2 │              │          │  王國偉所使用，業據被告許榮文供│
│    │號000000000000│張晶│              │          │  述在卷（見警一卷第 77 頁），但│
│    │206、門號09353│片卡│              │          │  無證據證明係供製毒成員間聯絡使│
│    │15846）       │    │              │          │  用。                          │
│    │              │    │              │          │2.無證據證明與本案製造毒品犯行無│
│    │              │    │              │          │  直接關係，不予宣告沒收。      │
├──┼───────┼──┼───────┼─────┼────────────────┤
│ 12 │電子秤        │1臺 │王國偉        │          │無證據證明與本案製造毒品犯行有直│
│    │              │    │              │          │接關係，不予宣告沒收。          │
├──┼───────┼──┼───────┼─────┼────────────────┤
│ 13 │電子溫度計    │1臺 │王國偉        │          │無證據證明與本案製造毒品犯行有直│
│    │              │    │              │          │接關係，不予宣告沒收。          │
├──┼───────┼──┼───────┼─────┼────────────────┤
│ 14 │傳統溫度計    │2支 │王國偉        │          │無證據證明與本案製造毒品犯行有直│
│    │              │    │              │          │接關係，不予宣告沒收。          │
├──┼───────┼──┼───────┼─────┼────────────────┤
│ 15 │記帳本        │1本 │王國偉        │          │無證據證明與本案製造毒品犯行有直│
│    │              │    │              │          │接關係，不予宣告沒收。          │
├──┼───────┼──┼───────┼─────┼────────────────┤
│ 16 │玻璃棒        │4支 │王國偉        │          │無證據證明與本案製造毒品犯行有直│
│    │              │    │              │          │接關係，不予宣告沒收。          │
├──┼───────┼──┼───────┼─────┼────────────────┤
│ 17 │鐵刮刀        │1支 │王國偉        │          │無證據證明與本案製造毒品犯行有直│
│    │              │    │              │          │接關係，不予宣告沒收。          │
├──┼───────┼──┼───────┼─────┼────────────────┤
│ 18 │塑膠刮刀      │1支 │王國偉        │          │無證據證明與本案製造毒品犯行有直│
│    │              │    │              │          │接關係，不予宣告沒收。          │
├──┼───────┼──┼───────┼─────┼────────────────┤
│ 19 │黑晶爐        │1個 │王國偉        │          │無證據證明與本案製造毒品犯行有直│
│    │              │    │              │          │接關係，不予宣告沒收。          │
├──┼───────┼──┼───────┼─────┼────────────────┤
│ 20 │瓦斯爐        │1個 │王國偉        │          │無證據證明與本案製造毒品犯行有直│
│    │              │    │              │          │接關係，不予宣告沒收。          │
├──┼───────┼──┼───────┼─────┼────────────────┤
│ 21 │含結晶之液態甲│1 個│王國偉        │本件附表一│液體經鑑定含有第二級毒品甲基安非│
│    │基安非他命之燒│    │              │編號26    │他命，而燒杯 1 個亦含有甲基安非 │
│    │杯            │    │              │          │他命，難以析離，均依毒品危害防制│
│    │              │    │              │          │條例第 18 條第 1 項沒收銷毀之。 │
├──┼───────┼──┼───────┼─────┼────────────────┤
│ 22 │含假麻黃鹼結晶│1 個│王國偉        │本件附表一│1.液體經檢驗結果為第四級毒品先驅│
│    │之鐵盆        │    │              │編號27    │  原料假麻黃鹼，依刑法第 38 條第│
│    │              │    │              │          │  1 項第 1 款沒收。             │
│    │              │    │              │          │2.鐵盆為王國偉所有，且為製造第二│
│    │              │    │              │          │  級毒品甲基安非他命所用之物，依│
│    │              │    │              │          │  毒品危害防制條例第 19 條第 1  │
│    │              │    │              │          │  項沒收部分。                  │
└──┴───────┴──┴───────┴─────┴────────────────┘
 附表四：
 (依毒品危害防制條例第18條第1項前段規定沒收、銷燬)
┌──────┬─────────────────────────────┐
│  前揭附表  │       沒收、銷燬之物（前揭附表之編號）                   │
├──────┼─────────────────────────────┤
│     二     │4、6、8、9、10、14、25                                    │
├──────┼─────────────────────────────┤
│     三     │21                                                        │
└──────┴─────────────────────────────┘
 附表五：
 (依毒品危害防制條例第19條第1項規定沒收)
┌──────┬─────────────────────────────┐
│  前揭附表  │       沒收之物（前揭附表之編號）                         │
├──────┼─────────────────────────────┤
│     二     │1、3、5、7、11、12 之 1、12 之 5、15 至 26、28 至 39、41至│
│            │52、55、56                                                │
├──────┼─────────────────────────────┤
│     三     │11之1、22                                                 │
└──────┴─────────────────────────────┘
 附表六：
 （依刑法第38條第1項第1款規定沒收）
┌──────┬─────────────────────────────┐
│  前揭附表  │       沒收之物（前揭附表之編號）                         │
├──────┼─────────────────────────────┤
│     二     │3、5、7、18至20、28至31、33、35、55                       │
├──────┼─────────────────────────────┤
│     三     │22                                                        │
└──────┴─────────────────────────────┘
 附表七：
 (與本件犯罪無關，不予宣告沒收)
┌──────┬──────────────────────────────┐
│  附    表  │編    號                                                    │
├──────┼──────────────────────────────┤
│     二     │2、4之1、12之2、12之3、12之4、13、27、40、53、54            │
├──────┼──────────────────────────────┤
│     三     │1至10、11之2、12至20                                        │
└──────┴──────────────────────────────┘